【裁判字號】    99,上訴,187
【裁判日期】    991029
【裁判案由】    違反毒品危害防制條例
【裁判全文】
臺灣高等法院花蓮分院刑事判決         99年度上訴字第187號
上  訴  人
即  被  告  陽翠蘋
選任辯護人  邱聰安律師（財團法人法律扶助基金會律師）
上列上訴人因販賣毒品案件，不服臺灣臺東地方法院98年度訴字
第216號、99年度訴字第3號中華民國99年8月9日第一審判決（起
訴及追加起訴案號：臺灣臺東地方法院檢察署98年度偵字第1080
、1850、2232號），提起上訴，本院判決如下：
    主  文
上訴駁回。
    理  由
一、依刑事訴訟法第350條、第361條、第362條、第367條規定，
    不服地方法院之第一審判決而上訴者，須提出上訴書狀，並
    應敘述具體理由，為上訴必備之程式；其所提出之上訴書狀
    並未敘述上訴理由，或僅曾以言詞陳述上訴理由者，均應於
    上訴期間屆滿後20日內補提理由書於第一審法院。第一審法
    院經形式審查，認逾期未補提上訴理由者，應定期間先命補
    正；逾期未補正者，為上訴不合法律上之程式，應以裁定駁
    回。倘已提出上訴理由，但所提非屬具體理由者，則由第二
    審法院以上訴不合法律上之程式，判決駁回。而所謂具體理
    由，必係依據卷內既有訴訟資料或提出新事證，指摘或表明
    第一審判決有何採證認事、用法或量刑等足以影響判決本旨
    之不當或違法，而構成應予撤銷之具體事由，始克當之（例
    如：依憑證據法則具體指出所採證據何以不具證據能力，或
    依憑卷證資料，明確指出所為證據證明力之判斷如何違背經
    驗、論理法則）；倘僅泛言原判決認定事實錯誤、違背法令
    、量刑失之過重或輕縱，而未依上揭意旨指出具體事由，或
    形式上雖已指出具體事由，然該事由縱使屬實，亦不足以認
    為原判決有何不當或違法者（例如：對不具有調查必要性之
    證據，法院未依聲請調查亦未說明理由，或援用證據不當，
    但除去該證據仍應為同一事實之認定），皆難謂係具體理由
    ，俾與第二審上訴制度在請求第二審法院撤銷、變更第一審
    不當或違法之判決，以實現個案救濟之立法目的相契合，並
    節制濫行上訴（最高法院著有97年度台上字第892號判決可
    參）。是以上訴人之上訴書狀或補提之上訴理由書，雖有敘
    述上訴理由，惟並未具體敘述第一審判決有上述違法、不當
    情形，即與未敘述具體理由無異，其所為上訴，即不符合上
    訴之法定要件。
二、本件上訴人即被告陽翠蘋不服原審判決，於上訴期間之民國
    99年8月18日合法提起上訴，續於99年8月30日形式上提出補
    充上訴理由狀敘述其上訴理由略以：
(一)、被告陽翠蘋在偵查及原審審理中均自白犯行，依毒品危害防
    制條例第17條第2項之規定，被告陽翠蘋所犯各次犯行，均
    減輕其刑。
(二)、又在偵查中，經檢察官事先同意就被告陽翠蘋所涉犯行適用
    證人保護法第14條第1項之規定，並記明筆錄在卷可稽，依
    上開規定減輕其刑，並依刑法第66條及第71條第2項之規定
    遞減其刑。
(三)、又被告陽翠蘋就如附表一所示犯罪事實部分均係受同案被告
    王照瑚操控之販毒角色，顯見被告陽翠蘋之主觀惡性顯非鉅
    大，縱令以毒品危害防制條例第4條第2項所規定之法定本刑
    而科處最輕本刑有期徒刑七年，猶顯過重，難謂符合罪刑相
    當性及比例原則，實屬情輕法重，在客觀上足可引起一般之
    同情，應尚有堪資憫恕之處，原審適用刑法第59條之規定就
    被告陽翠蘋各次販賣第二級毒品甲基安非他命犯行部分再酌
    減其刑，並依刑法第70條之規定遞減之。
(四)、被告陽翠蘋於偵查中生有一子，現未滿週歲，仍有待被告陽
    翠蘋為之照料撫育，為此原判決量處有期徒刑三年六月容有
    過失之處，為此請求再審酌上情，從輕量刑，並宣告緩刑云
    云。
三、經查：
(一)、原審判決認定事實並無錯誤，復無採證認事違背經驗法則或
    論理法則之情形。且從客觀形式上觀之，量刑亦未逾越法定
    範圍，又未濫用其職權，且刑度尚屬妥適，無過重或過輕之
    情形：
１、本案經原審法院審理結果，認為被告陽翠蘋有如原判決附表
    １編號１至所示次販賣第二級毒品甲基安非他命犯行，
    罪證均明確，因而論以被告陽翠蘋犯如原審判決附表１編號
    １至所示之罪，各處如原審判決附表１編號１至所示之
    刑（含主刑及從刑），並定其應執行刑為有期徒刑三年六月
    ，以及為相關從刑之諭知，係依憑被告陽翠蘋於偵訊及原審
    法院審理時坦認之自白、證人即共同被告王照瑚、沈曉菁、
    李書羽先後於警詢及偵查中證稱其等販賣第二級毒品甲基安
    非他命之分工模式、證人即販賣對象嚴明華於警詢、偵查及
    原審法院審理中、證人楊琦成、謝秀妹、魏基順、李志民、
    嚴明華先後分別於警詢、偵查及原審審理中證稱被告陽翠蘋
    與同案被告王照瑚、沈曉菁及李書羽等三人販賣第二級毒品
    甲基安非他命之情節、證人即臺東縣警察局關山分局偵查隊
    小隊長田政德於98年7月22日偵查中證稱如附表１編號所
    示犯罪事實之查獲經過，並有原審法院98年聲監字第36號、
    第41號、第56號、第69號、98年聲監續字第23號、第24 號
    通訊監察書暨通訊監察譯文、臺東縣警察局關山分局查緝（
    同案）被告王照瑚與證人嚴明華進行毒品（【甲基】安非他
    命）交易現場說明暨示意圖、搜索同意書、臺東縣警察局關
    山分局搜索扣押筆錄、扣押物品目錄表及現場照片32張等件
    在卷可稽（見警卷1第34至51、69至80頁、偵卷1之1第198
    至203頁及原審卷1第166至172頁），而扣案之白色透明晶體
    3包，經檢察官送內政部警政署刑事警察局檢驗之結果，均
    含有第二級毒品甲基安非他命成分，此有該局98年8月6日刑
    鑑字第0980103850號鑑定書1紙附卷可參（見偵卷1之1第252
    頁），是該扣案物確均屬毒品危害防制條例所稱之第二級毒
    品甲基安非他命無訛，足徵被告陽翠蘋與其他三位同案被告
    上開任意性自白均與事實相符，資以認定被告陽翠蘋確有如
    原審判決附表１編號１至所示販賣第二級毒品甲基安非他
    命既遂犯行，編號所示販賣第二級毒品甲基安非他命未遂
    犯行，就形式上觀察，原判決認定事實並無錯誤，復無採證
    認事違背經驗法則或論理法則之情形。
２、又原審判決就被告陽翠蘋有關量刑方面，已詳為審酌被告陽
    翠蘋下列情形：
  (1)、如附表１編號25所示販賣第二級毒品犯行，未達販賣第二
      級毒品既遂之結果，應論以未遂犯，並依刑法第25條第2
      項之規定，按既遂犯之刑減輕其刑。
  (2)、如附表１編號１至所示販賣第二級毒品犯行，被告陽翠
      蘋分別於偵查及審判中均已自白上開犯行（見偵卷1之1第
      168至169、189至191、208至209、234至236、246、280至
      283、286至288、291至292、312至313頁及原審卷2第120
      頁），爰依修正後毒品危害防制條例第17條第2項之規定
      ，就被告陽翠蘋所犯附表１編號１至各次犯行，均減輕
      其刑，並就被告陽翠蘋所犯如附表１編號所示之罪，遞
      減輕其刑。
  (3)、被告陽翠蘋就如附表１編號１至所示犯罪事實部分，均
      係證人保護法第2條第1款所列最輕本刑為3年以上有期徒
      刑之罪；而檢察官先後於98年7月10日、98年8月26日、98
      年8月31日訊問被告陽翠蘋時，均事先同意就被告陽翠蘋
      所涉犯行適用證人保護法第14條第1項之規定，並先後記
      明筆錄等情，此有98年7月10日、98年8月26日、98年8 月
      31日偵訊筆錄在卷可按（見偵卷1之1第167、291、312 頁
      ），復經被告陽翠蘋先後於98年7月10日、98年8月26日、
      98年8月31日偵查中供述與本案案情有重要關係之待證事
      項及正犯王照瑚之犯罪事證，因而使檢察官得以追訴本案
      之共同正犯即同案被告王照瑚，是被告陽翠蘋所犯如附表
      １編號１至所示犯罪事實部分，均應依證人保護法第14
      條第1項之規定減輕其刑，並均依刑法第66條及第71條第2
      項之規定遞減其刑。
  (4)、就如附表１編號１至所示犯罪事實部分均係受同案被告
      王照瑚操控之販毒角色，顯見被告陽翠蘋所顯露之主觀惡
      性或法敵對意識難謂鉅大，經審酌上揭情節，縱令以毒品
      危害防制條例第4條第2項所規定之法定本刑而科處最輕本
      刑有期徒刑7年，猶嫌過重，難謂符合罪刑相當性及比例
      原則，實屬情輕法重，在客觀上足以引起一般之同情，尚
      有堪資憫恕之處，為免被告陽翠蘋因上開法定最低度刑以
      上刑之宣告，與社會隔絕日久，因而自暴自棄，致虛擲青
      春年華，爰均依刑法第59條之規定就被告陽翠蘋各次販賣
      第二級毒品甲基安非他命犯行部分再酌減其刑，並依同法
      第70條之規定遞減之。
  (5)、並審酌被告陽翠蘋正值青年，明知第二級毒品甲基安非他
      命屬政府嚴令禁止販賣之違禁物，竟為謀取不法利益，無
      視國家杜絕毒品犯罪之禁令，多次販賣第二級毒品甲基安
      非他命，肇生他人施用毒品之惡源，戕害國民之身心健康
      ，且有滋生其他犯罪之可能，對社會秩序潛藏相當程度之
      危害，惟念及其犯後尚能於偵審中坦承全部犯行，態度良
      好；再其販賣毒品之次數雖非低微，然販賣毒品之對象尚
      非廣泛，且各次交付之數量及販賣所得利益非鉅，兼衡酌
      被告陽翠蘋在如附表１編號１至所示犯罪事實中所扮演
      之角色及工作分配與同案被告輕重有別，被告陽翠蘋係因
      與同案被告王照瑚為同居之男女朋友，始遵照同案被告王
      照瑚指示共同販賣第二級毒品，其僅係受被告王照瑚操縱
      之販毒角色，其等犯罪之動機、目的、手段、品性素行、
      生活習性、家庭生活與經濟狀況不佳、智識程度不高及檢
      察官建請就被告陽翠蘋從輕量刑等一切情狀，分別量處如
      主文所示之刑，並定其應執行刑為三年六月。
  (6)、最後並就辯護意旨主張被告陽翠蘋上開所為情節輕微，請
      求給予緩刑云云。詳細敘述被告陽翠蘋未曾因故意犯罪受
      有期徒刑以上刑之宣告，固有臺灣高等法院被告前案紀錄
      表附卷可稽，然被告陽翠蘋販賣第二級毒品甲基安非他命
      之次數為25次，販賣次數非微，已肇生他人施用毒品之惡
      源，戕害國民之身心健康，且有滋生其他犯罪之可能，對
      社會秩序潛藏相當程度之危害，難認經由緩刑程序得以矯
      正其偏差觀念，且認被告仍有執行刑罰之必要，爰不予宣
      告緩刑等情。從客觀形式上觀之，並未逾越法定範圍，又
      未濫用其職權，且刑度尚屬妥適，無過重或過輕之情形。
(二)、揆諸上訴意旨本意並非指摘原判決有何認事用法之違誤，其
    真意應僅以其個人深具悔意，並言其家庭現狀於偵查中生有
    一子，現未滿週歲，仍有待被告陽翠蘋為之照料撫育，有暫
    不執行為宜之情形，單純請求給予緩刑宣告；尚不足認為已
    依據卷內既有訴訟資料或提出新事證，指摘或表明第一審判
    決有何採證認事、用法或量刑等足以影響判決本旨之不當或
    違法，而可構成應予撤銷之具體事由。復按關於刑之量定及
    緩刑之宣告，係實體法上賦予法院得為自由裁量之事項，倘
    其未有逾越法律所規定之範圍，或濫用其權限，即不得任意
    指摘為違法（最高法院75年台上字第7033號判例要旨、96年
    度台上字第3855號判決意旨等參照）。本件原判決已於其理
    由中詳為說明有關被告陽翠蘋求為緩刑宣告乙節所持依據，
    然該判決本於毒品危害防制條例第4條第2項規定販賣第二級
    毒品罪之立法目的，及法律秩序之理念所在，故認不適宜為
    緩刑之宣告；核其此項裁量職權之行使，未見有何逾越法律
    規定範圍或違反比例原則、公平原則之處，洵無濫用權限之
    情事可指。另一方面，被告陽翠蘋既上訴指稱原判決未宣告
    緩刑，容有適用法則不當之違法事由云云，卻未本於案內存
    卷可考之訴訟資料或提出新事證，以指摘原審此項職權之行
    使，何處逾越法律規定之範圍或濫用權限，則其徒憑己見，
    漫指原判決未予緩刑宣告顯有違背法令，究無可動搖原判決
    之結果，而殊非前開說明所稱之具體理由。
四、綜上所述，被告陽翠蘋之上訴理由既非前開說明所謂之具體
    理由，則揆諸前揭最高法院判決之意旨，及依「程序優先於
    實體」之刑事訴訟法原則，本件上訴即不合法定上訴程式，
    而應予駁回，並不經言詞辯論為之。
據上論斷，應依刑事訴訟法第367條前段、第372條，判決如主文
。
中    華    民    國    99    年    10    月    29    日
                      刑事庭審判長法  官  謝志揚
                                  法  官  許仕楓
                                  法  官  李水源
以上正本證明與原本無異。
如不服本判決應於收受送達後十日內向本院提出上訴書狀，其未
敘述上訴之理由者，並得於提起上訴後十日內向本院補提理由書
（均須按他造當事人之人數附繕本）「切勿逕送上級法院」。
中    華    民    國    99    年    10    月    29    日
                                  書記官  陳有信
附表1
 ┌─┬───────┬────┬────┬──────┬───────┬───┬──────────────┬─────────┬─────────────┬─────────────┐
 │編│買受人（持用之│交易時間│交易地點│交易數量＊  │交易模式      │行為人│可資佐證左列犯罪事實之通訊監│譯文代表意義      │證據及卷存頁碼            │罪名及宣告刑              │
 │號│行動電話號碼）│（民國）│        │交易金額    │              │      │察譯文內容                  │                  │                          │                          │
 │  │              │        │        │（新臺幣）  │              │      │                            │                  │                          │                          │
 ├─┼───────┼────┼────┼──────┼───────┼───┼──────────────┼─────────┼─────────────┼─────────────┤
 │1 │楊琦成        │98年5月 │臺東縣臺│甲基安非他命│王照瑚利用其所│王照瑚│98年5月23日晚上10時47分27秒 │被告王照瑚向證人楊│1.被告王照瑚：            │王照瑚共同販賣第二級毒品，│
 │︵│（0000000000）│20日下午│東市浙江│1錢＊10,000 │使用之門號0981│陽翠蘋│（王照瑚【A】→楊琦成【B】）│琦成收取積欠貨款  │(1)98年8月26日偵訊筆錄（見 │處有期徒刑年陸月。扣案之│
 │起│              │2時許   │路310號 │元          │387074號行動電│      │B：喂！                     │5,000元。         │  偵卷1之1第287頁）。     │行動電話壹具（廠牌SAMSUNG │
 │訴│              │        │臺灣臺東│            │話為聯絡工具，│      │A：我沒過去了，我又跑回來了 │                  │(2)98年9月9日警詢筆錄（見警│、型號不詳，搭配門號○九八│
 │書│              │        │地方法院│            │先與楊琦成聯繫│      │   ，欸！你身上有錢嗎？     │                  │  卷2第25、31頁）。       │0000000號）及帳單壹│
 │附│              │        │檢察署旁│            │交易細節後，再│      │B：有啊！                   │                  │(3)98年9月9日偵訊筆錄（見偵│紙均沒收；未扣案販賣第二級│
 │表│              │        │之鐵皮屋│            │由王照瑚親自交│      │A：你那裡有多少？           │                  │  卷1之2第68頁）。        │毒品所得之財物新臺幣壹萬元│
 │1 │              │        │        │            │貨及分次收取價│      │B：我湊五仟給你             │                  │(4)98年10月12日羈押訊問筆錄│與陽翠蘋連帶沒收，如全部或│
 │編│              │        │        │            │金10,000元，所│      │A：哦！好啊！啊！你有要緊嗎 │                  │  （見本院卷1第31頁）     │一部不能沒收時，以其與陽翠│
 │號│              │        │        │            │收取上開款項均│      │   ？                       │                  │(5)98年11月10日準備程序筆錄│蘋之財產連帶抵償之。      │
 │2 │              │        │        │            │交由陽翠蘋入帳│      │B：嗯...有啊！              │                  │  （見本院卷1第86頁）     │                          │
 │︶│              │        │        │            │。            │      │A：喂！你來倉庫啦！         │                  │(6)98年12月3日準備程序筆錄 │陽翠蘋共同販賣第二級毒品，│
 │  │              │        │        │            │              │      │B：嗯！好啦！               │                  │  （見本院卷1第121頁背面）│處有期徒刑柒月。扣案之行動│
 │  │              │        │        │            │              │      │A：你不是很愛出門           │                  │(7)99年7月8日審判筆錄（見本│電話壹具（廠牌SAMSUNG、型 │
 │  │              │        │        │            │              │      │B：我那裡愛出門             │                  │  院卷2第121頁）。        │號不詳，搭配門號○九八一三│
 │  │              │        │        │            │              │      │A：我出去就不方便啊！       │                  │2.被告陽翠蘋：            │八七○七四號）及帳單壹紙均│
 │  │              │        │        │            │              │      │B：好啦！我過去啦！         │                  │(1)98年9月21日偵訊筆錄（見 │沒收；未扣案販賣第二級毒品│
 │  │              │        │        │            │              │      │（見本院卷1第227頁）        │                  │  偵卷1之2第141頁）。     │所得之財物新臺幣壹萬元與王│
 │  │              │        │        │            │              │      │                            │                  │(2)98年12月3日準備程序筆錄 │照瑚連帶沒收，如全部或一部│
 │  │              │        │        │            │              │      │                            │                  │  （見本院卷1第122頁）    │不能沒收時，以其與王照瑚之│
 │  │              │        │        │            │              │      │                            │                  │(3)99年7月8日審判筆錄（見本│財產連帶抵償之。          │
 │  │              │        │        │            │              │      │                            │                  │  院卷2第121頁）。        │                          │
 │  │              │        │        │            │              │      │                            │                  │3.證人楊琦成：            │                          │
 │  │              │        │        │            │              │      │                            │                  │(1)98年10月2日警詢筆錄（見 │                          │
 │  │              │        │        │            │              │      │                            │                  │  警卷2第66頁）。         │                          │
 │  │              │        │        │            │              │      │                            │                  │(2)98年10月7日偵訊筆錄（見 │                          │
 │  │              │        │        │            │              │      │                            │                  │  偵卷1之2第158至159頁）。│                          │
 │  │              │        │        │            │              │      │                            │                  │4.通訊監察譯文（見本院卷1 │                          │
 │  │              │        │        │            │              │      │                            │                  │  第227頁）。             │                          │
 ├─┼───────┼────┼────┼──────┼───────┼───┼──────────────┼─────────┼─────────────┼─────────────┤
 │ 2│楊琦成        │98年5月 │臺東縣臺│甲基安非他命│王照瑚利用其所│王照瑚│98年5月29日晚上10時10分46秒 │被告王照瑚與證人楊│1.被告王照瑚：            │王照瑚共同販賣第二級毒品，│
 │︵│（0000000000）│29日晚上│東中華路│2錢＊20,000 │使用之門號0981│陽翠蘋│（王照瑚【A】→楊琦成【B】）│琦成約定交易地點。│(1)98年8月26日警詢筆錄（見 │處有期徒刑年陸月。扣案之│
 │起│              │10時18分│與強國街│元          │387074號行動電│林正宗│B：喂！                     │                  │  警卷2第8頁）。          │行動電話壹具（廠牌SAMSUNG │
 │訴│              │許      │路口之檳│            │話為聯絡工具，│      │A：還沒好哦！               │                  │(2)98年8月26日偵訊筆錄（見 │、型號不詳，搭配門號○九八│
 │書│              │        │攤攤    │            │先與楊琦成聯繫│      │B：幹你娘！另外一個幹你娘雞 │                  │  偵卷1之1第281-1、282、  │0000000號）及帳單壹│
 │附│              │        │        │            │交易細節，再委│      │   巴，我身上有三仟，電話都 │                  │  287頁）。               │紙均沒收；未扣案販賣第二級│
 │表│              │        │        │            │由林正宗交貨及│      │   不接，我都快要狂起來我   │                  │(3)98年9月9日警詢筆錄（見警│毒品所得之財物新臺幣貳萬元│
 │1 │              │        │        │            │收取部分價金  │      │A：三仟你先拿去給我宗仔表大 │                  │  卷2第15、25頁）。       │與陽翠蘋連帶沒收，如全部或│
 │編│              │        │        │            │3,000元，嗣由 │      │   好不好                   │                  │(4)98年9月9日偵訊筆錄（見偵│一部不能沒收時，以其與陽翠│
 │號│              │        │        │            │王照瑚親自收取│      │B：誰                       │                  │  卷1之2第65頁）。        │蘋之財產連帶抵償之。      │
 │1 │              │        │        │            │餘款17,000元，│      │A：我表大中華路檳榔攤你知道 │                  │(5)98年10月12日羈押訊問筆錄│                          │
 │︶│              │        │        │            │所收取上開款項│      │   嗎？                     │                  │  （見本院卷1第31頁）     │陽翠蘋共同販賣第二級毒品，│
 │  │              │        │        │            │均交由陽翠蘋入│      │B：欸！                     │                  │(6)98年11月10日準備程序筆錄│處有期徒刑柒月。扣案之行動│
 │  │              │        │        │            │帳。          │      │A：我沒有在那邊，我這裡辦事 │                  │  （見本院卷1第86頁）     │電話壹具（廠牌SAMSUNG、型 │
 │  │              │        │        │            │              │      │   情                       │                  │(7)98年12月3日準備程序筆錄 │號不詳，搭配門號○九八一三│
 │  │              │        │        │            │              │      │B：你有幫我留嗎？           │                  │  （見本院卷1第121頁背面）│八七○七四號）及帳單壹紙均│
 │  │              │        │        │            │              │      │A：你到那裡再打給我         │                  │(8)99年5月4日審判筆錄（見本│沒收；未扣案販賣第二級毒品│
 │  │              │        │        │            │              │      │B：好啦！這二天不知怎樣滿滿 │                  │  院卷2第61頁背面）       │所得之財物新臺幣貳萬元與王│
 │  │              │        │        │            │              │      │   是，你娘到來，都不會動   │                  │(9)99年7月8日審判筆錄（見本│照瑚連帶沒收，如全部或一部│
 │  │              │        │        │            │              │      │A：不講了，到了打給我       │                  │  院卷2第121頁）。        │不能沒收時，以其與王照瑚之│
 │  │              │        │        │            │              │      │B：好啦！                   │                  │2.被告陽翠蘋：            │財產連帶抵償之。          │
 │  │              │        │        │            │              │      │（見本院卷1第234頁）        │                  │(1)98年9月21日偵訊筆錄（見 │                          │
 │  │              │        │        │            │              │      ├──────────────┼─────────┤  偵卷1之2第141頁）。     │                          │
 │  │              │        │        │            │              │      │98年5月29日晚上10時15分21秒 │被告王照瑚委由林正│(2)98年12月3日準備程序筆錄 │                          │
 │  │              │        │        │            │              │      │（王照瑚【A】→林正宗【B】）│宗交付第二級毒品甲│  （見本院卷1第122頁）    │                          │
 │  │              │        │        │            │              │      │B：喂！                     │基安非他命2錢與證 │(3)99年7月8日審判筆錄（見本│                          │
 │  │              │        │        │            │              │      │A：我跟你講！祺成馬上過去了 │人楊琦成。        │  院卷2第121頁）。        │                          │
 │  │              │        │        │            │              │      │B：喔！                     │                  │3.證人楊琦成：            │                          │
 │  │              │        │        │            │              │      │A：小雅也馬上過去了         │                  │(1)98年10月2日警詢筆錄（見 │                          │
 │  │              │        │        │            │              │      │B：嗯！                     │                  │  警卷2第66至67頁）。     │                          │
 │  │              │        │        │            │              │      │A：拿... 二包檳榔給祺成     │                  │(2)98年10月7日偵訊筆錄（見 │                          │
 │  │              │        │        │            │              │      │B：沒有在我這裡             │                  │  偵卷1之2第158頁）。     │                          │
 │  │              │        │        │            │              │      │A：喔！你想辦法拿二包給祺成 │                  │4.通訊監察譯文（見本院卷1 │                          │
 │  │              │        │        │            │              │      │B：好啦！                   │                  │  第234頁）。             │                          │
 │  │              │        │        │            │              │      │（見本院卷1第234頁）        │                  │                          │                          │
 │  │              │        │        │            │              │      ├──────────────┼─────────┤                          │                          │
 │  │              │        │        │            │              │      │98年5月29日晚上10時18分56秒 │證人楊琦成已前往交│                          │                          │
 │  │              │        │        │            │              │      │（王照瑚【A】←林正宗【B】、│易地點進行交易，並│                          │                          │
 │  │              │        │        │            │              │      │楊琦成【C】）               │由林正宗先行收取部│                          │                          │
 │  │              │        │        │            │              │      │A：喂                       │分價金3,000元。   │                          │                          │
 │  │              │        │        │            │              │      │B：我叫小雅匯1萬5啦！       │                  │                          │                          │
 │  │              │        │        │            │              │      │A：欸！                     │                  │                          │                          │
 │  │              │        │        │            │              │      │B：祺成拿三仟來             │                  │                          │                          │
 │  │              │        │        │            │              │      │A：喔！好                   │                  │                          │                          │
 │  │              │        │        │            │              │      │B：吼！                     │                  │                          │                          │
 │  │              │        │        │            │              │      │A：你祺成你等一下拿二包檳榔 │                  │                          │                          │
 │  │              │        │        │            │              │      │   給他啊！你叫他聽         │                  │                          │                          │
 │  │              │        │        │            │              │      │B：等一下我會處理啦！       │                  │                          │                          │
 │  │              │        │        │            │              │      │A：你叫他聽一下             │                  │                          │                          │
 │  │              │        │        │            │              │      │C：喂！                     │                  │                          │                          │
 │  │              │        │        │            │              │      │A：欸啊！我先拿二箱小箱的啊 │                  │                          │                          │
 │  │              │        │        │            │              │      │   ！我下去再處理啊！       │                  │                          │                          │
 │  │              │        │        │            │              │      │C：好啦！                   │                  │                          │                          │
 │  │              │        │        │            │              │      │A：儘量湊啊！欸啊！明天還要 │                  │                          │                          │
 │  │              │        │        │            │              │      │   用到咧！                 │                  │                          │                          │
 │  │              │        │        │            │              │      │C：好啦！                   │                  │                          │                          │
 │  │              │        │        │            │              │      │（見本院卷1第234頁）        │                  │                          │                          │
 ├─┼───────┼────┼────┼──────┼───────┼───┼──────────────┼─────────┼─────────────┼─────────────┤
 │ 3│楊琦成        │98年6月5│臺東縣臺│甲基安非他命│王照瑚利用其所│王照瑚│98年6月5日晚上7時4分5秒     │被告沈曉菁依被告王│1.被告王照瑚：            │王照瑚共同販賣第二級毒品，│
 │  │（0000000000）│日晚上7 │東市浙江│1錢＊10,000 │使用之門號0981│沈曉菁│（王照瑚【A】←沈曉菁【B】）│照瑚指示分裝毒品後│(1)98年8月26日警詢筆錄（見 │處有期徒刑年陸月。扣案之│
 │  │              │時35分許│路310號 │元          │387074號行動電│陽翠蘋│A：喂！                     │交貨。            │  警卷2第5至6頁）。       │行動電話壹具（廠牌SAMSUNG │
 │  │              │（起訴書│臺灣臺東│            │話為聯絡工具，│      │B：好啦！                   │                  │(2)98年8月26日偵訊筆錄（見 │、型號不詳，搭配門號○九八│
 │  │              │誤載為19│地方法院│            │先與楊琦成聯繫│      │A：好啦！我跟你講！琦成送一 │                  │  偵卷1之1第281-1、282、  │0000000號）及帳單壹│
 │  │              │時）    │檢察署旁│            │交易細節，再委│      │   箱！憲中一箱！另外一個阿 │                  │  287頁）。               │紙均沒收；未扣案之行動電話│
 │  │              │        │之鐵皮屋│            │由沈曉菁交貨，│      │   中在倉庫那個             │                  │(3)98年9月9日警詢筆錄（見警│壹具（搭配門號○九三○○○│
 │  │              │        │        │            │復由陽翠蘋收取│      │B：嗯！                     │                  │  卷2第23、25頁）。       │七七六一號）與陽翠蘋、沈曉│
 │  │              │        │        │            │部分貨款8,000 │      │A：也一箱                   │                  │(4)98年9月9日偵訊筆錄（見偵│菁連帶沒收，如全部或一部不│
 │  │              │        │        │            │元，並將所收取│      │B：嗯！                     │                  │  卷1之2第67頁）。        │能沒收時，連帶追徵其價額；│
 │  │              │        │        │            │之上開款項入帳│      │A：好嗎！                   │                  │(5)98年10月12日羈押訊問筆錄│未扣案販賣第二級毒品所得之│
 │  │              │        │        │            │。            │      │B：嗯！                     │                  │   （見本院卷1第31頁）    │財物新臺幣壹萬元與陽翠蘋、│
 │  │              │        │        │            │              │      │A：琦成跟憲中你有電話嗎？   │                  │(6)98年11月10日準備程序筆錄│沈曉菁連帶沒收，如全部或一│
 │  │              │        │        │            │              │      │B：琦成的我有，憲中是70嗎   │                  │  （見本院卷1第86頁）     │部不能沒收時，以其與陽翠蘋│
 │  │              │        │        │            │              │      │A：我叫他們跟你聯絡         │                  │(7)98年12月3日準備程序筆錄 │、沈曉菁之財產連帶抵償之。│
 │  │              │        │        │            │              │      │B：好！                     │                  │  （見本院卷1第121頁背面）│                          │
 │  │              │        │        │            │              │      │（見本院卷1第239頁）        │                  │(8)99年7月8日審判筆錄（見本│陽翠蘋共同販賣第二級毒品，│
 │  │              │        │        │            │              │      ├──────────────┼─────────┤  院卷2第121頁）。        │處有期徒刑柒月。扣案之行動│
 │  │              │        │        │            │              │      │98年6月5日晚上7時35分54秒   │被告沈曉菁依被告王│2.被告陽翠蘋：            │電話壹具（廠牌SAMSUNG 、型│
 │  │              │        │        │            │              │      │（王照瑚【A】←沈曉菁【B】）│照瑚指示送貨。    │(1)98年9月21日偵訊筆錄（見 │號不詳，搭配門號○九八一三│
 │  │              │        │        │            │              │      │A：喂！                     │                  │  偵卷1之2第141頁）。     │八七○七四號）及帳單壹紙均│
 │  │              │        │        │            │              │      │B：好了！                   │                  │(2)98年12月3日準備程序筆錄 │沒收；未扣案之行動電話壹具│
 │  │              │        │        │            │              │      │A：好啊！                   │                  │  （見本院卷1第122頁）    │（搭配門號00000000│
 │  │              │        │        │            │              │      │B：都好了                   │                  │(3)99年7月8日審判筆錄（見本│六一號）與王照瑚、沈曉菁連│
 │  │              │        │        │            │              │      │A：欸！好啦再等我電話就好了 │                  │  院卷2第121頁）。        │帶沒收，如全部或一部不能沒│
 │  │              │        │        │            │              │      │B：嗯！                     │                  │3.被告沈曉菁：            │收時，連帶追徵其價額；未扣│
 │  │              │        │        │            │              │      │A：你送三箱出去嗎！         │                  │(1)98年9月18日偵訊筆錄（見 │案販賣第二級毒品所得之財物│
 │  │              │        │        │            │              │      │B：欸啊！                   │                  │  偵卷1之2第129頁）。     │新臺幣壹萬元與王照瑚、沈曉│
 │  │              │        │        │            │              │      │A：你那兒留二箱嗎！         │                  │(2)98年10月1日警詢筆錄（見 │菁連帶沒收，如全部或一部不│
 │  │              │        │        │            │              │      │B：欸！                     │                  │  警卷2第50頁）。         │能沒收時，以其與王照瑚、沈│
 │  │              │        │        │            │              │      │A：好啦！                   │                  │(3)98年10月12日羈押訊問筆錄│曉菁之財產連帶抵償之。    │
 │  │              │        │        │            │              │      │（見本院卷1第239頁）        │                  │  （見本院卷1第32頁背面） │                          │
 │  │              │        │        │            │              │      ├──────────────┼─────────┤(4)98年12月3日準備程序筆錄 │沈曉菁共同販賣第二級毒品，│
 │  │              │        │        │            │              │      │98年6月10日凌晨0時43分39秒  │被告陽翠蘋依被告王│  （見本院卷1第122頁）    │處有期徒刑柒月。扣案之行動│
 │  │              │        │        │            │              │      │（王照瑚【A】←陽翠蘋【B】）│照瑚指示前往中央市│(5)99年7月8日審判筆錄（見本│電話壹具（廠牌SAMSUNG、型 │
 │  │              │        │        │            │              │      │A：喂！                     │場向證人楊琦成收取│  院卷2第121頁）。        │號不詳，搭配門號○九八一三│
 │  │              │        │        │            │              │      │B：他拿八仟給我             │積欠之貨款8,000元 │4.證人楊琦成：            │八七○七四號）及帳單壹紙均│
 │  │              │        │        │            │              │      │A：好！                     │。                │(1)98年10月7日偵訊筆錄（見 │沒收；未扣案之行動電話壹具│
 │  │              │        │        │            │              │      │B：還要幹嗎？               │                  │  偵卷1之2第159頁）。     │（搭配門號00000000│
 │  │              │        │        │            │              │      │A：買味味麵二包，礦泉水二瓶 │                  │5.通訊監察譯文（見本院卷1 │六一號）與王照瑚、陽翠蘋連│
 │  │              │        │        │            │              │      │B：還有要幹嗎？             │                  │  第239、242頁）。        │帶沒收，如全部或一部不能沒│
 │  │              │        │        │            │              │      │A：沒有了                   │                  │                          │收時，連帶追徵其價額；未扣│
 │  │              │        │        │            │              │      │B：好                       │                  │                          │案販賣第二級毒品所得之財物│
 │  │              │        │        │            │              │      │（見本院卷1第242頁）        │                  │                          │新臺幣壹萬元與王照瑚、陽翠│
 │  │              │        │        │            │              │      │                            │                  │                          │蘋連帶沒收，如全部或一部不│
 │  │              │        │        │            │              │      │                            │                  │                          │能沒收時，以其與王照瑚、陽│
 │  │              │        │        │            │              │      │                            │                  │                          │翠蘋之財產連帶抵償之。    │
 │  │              │        │        │            │              │      │                            │                  │                          │                          │
 ├─┼───────┼────┼────┼──────┼───────┼───┼──────────────┼─────────┼─────────────┼─────────────┤
 │ 4│謝秀妹        │98年5月 │臺東縣臺│甲基安非他命│王照瑚利用其所│王照瑚│98年5月28日下午1時21分20秒  │被告王照瑚向證人謝│1.被告王照瑚：            │王照瑚共同販賣第二級毒品，│
 │  │（0000000000）│25日下午│東市建和│1錢＊10,000 │使用之門號0981│陽翠蘋│（王照瑚【A】→謝秀妹【B】）│秀妹催討積欠之貨款│(1)98年8月11日訊問筆錄（見 │處有期徒刑年陸月。扣案之│
 │  │              │2時許   │二街30號│元          │387074號行動電│林正宗│A：阿姨喔！                 │6,500元。         │  偵卷1之1第249頁）。     │行動電話壹具（廠牌SAMSUNG │
 │  │              │        │        │            │話為聯絡工具，│      │B：欸！                     │                  │(2)98年9月9日警詢筆錄（見警│、型號不詳，搭配門號○九八│
 │  │              │        │        │            │先與謝秀妹聯繫│      │A：你在幹嗎？               │                  │  卷2第20至21、31頁）。   │0000000號）及帳單壹│
 │  │              │        │        │            │交易細節，再委│      │B：睡覺啊！                 │                  │(3)98年9月9日偵訊筆錄（見偵│紙均沒收；未扣案販賣第二級│
 │  │              │        │        │            │由林正宗開車搭│      │A：你身上還有沒有錢         │                  │  卷1之2第67頁）。        │毒品所得之財物新臺幣壹萬元│
 │  │              │        │        │            │載王照瑚前往交│      │B：還沒有！                 │                  │(4)98年10月12日羈押訊問筆錄│與陽翠蘋連帶沒收，如全部或│
 │  │              │        │        │            │易地點交貨，並│      │A：你晚上要給我六仟五喔！   │                  │  （見本院卷1第31頁）     │一部不能沒收時，以其與陽翠│
 │  │              │        │        │            │分次收取價金，│      │B：欸！好                   │                  │(5)98年11月10日準備程序筆錄│蘋之財產連帶抵償之。      │
 │  │              │        │        │            │所收上開款項均│      │A：你家裡有沒有人           │                  │  （見本院卷1第86頁至86頁 │                          │
 │  │              │        │        │            │交付與陽翠蘋。│      │B：我一個人                 │                  │  背面）                  │陽翠蘋共同販賣第二級毒品，│
 │  │              │        │        │            │              │      │A：好！我跟你講話，你出來   │                  │(6)98年12月3日準備程序筆錄 │處有期徒刑柒月。扣案之行動│
 │  │              │        │        │            │              │      │B：好！                     │                  │  （見本院卷1第121頁背面）│電話壹具（廠牌SAMSUNG、型 │
 │  │              │        │        │            │              │      │（見本院卷1第232頁）        │                  │(7)99年7月8日審判筆錄（見本│號不詳，搭配門號○九八一三│
 │  │              │        │        │            │              │      │                            │                  │  院卷2第121頁）。        │八七○七四號）及帳單壹紙均│
 │  │              │        │        │            │              │      │                            │                  │2.被告陽翠蘋：            │沒收；未扣案販賣第二級毒品│
 │  │              │        │        │            │              │      │                            │                  │(1)98年9月21日偵訊筆錄（見 │所得之財物新臺幣壹萬元與王│
 │  │              │        │        │            │              │      │                            │                  │  偵卷1之2第141頁）。     │照瑚連帶沒收，如全部或一部│
 │  │              │        │        │            │              │      │                            │                  │(2)98年12月3日準備程序筆錄 │不能沒收時，以其與王照瑚之│
 │  │              │        │        │            │              │      │                            │                  │  （見本院卷1第122頁）    │財產連帶抵償之。          │
 │  │              │        │        │            │              │      │                            │                  │(3)99年7月8日審判筆錄（見本│                          │
 │  │              │        │        │            │              │      │                            │                  │  院卷2第121頁）。        │                          │
 │  │              │        │        │            │              │      │                            │                  │3.證人謝秀妹：            │                          │
 │  │              │        │        │            │              │      │                            │                  │(1)98年7月7日警詢筆錄（見警│                          │
 │  │              │        │        │            │              │      │                            │                  │  卷2第57至58頁）。       │                          │
 │  │              │        │        │            │              │      │                            │                  │(2)98年7月7日偵訊筆錄（見偵│                          │
 │  │              │        │        │            │              │      │                            │                  │  卷1之1第69至70頁）。    │                          │
 │  │              │        │        │            │              │      │                            │                  │3.通訊監察譯文（見本院卷1 │                          │
 │  │              │        │        │            │              │      │                            │                  │  第232頁）。             │                          │
 ├─┼───────┼────┼────┼──────┼───────┼───┼──────────────┼─────────┼─────────────┼─────────────┤
 │ 5│謝秀妹        │98年5月 │臺東縣臺│甲基安非他命│王照瑚利用其所│王照瑚│98年5月30日上午10時2分26秒  │被告王照瑚委託林正│1.被告王照瑚：            │王照瑚共同販賣第二級毒品，│
 │  │（0000000000）│30日上午│東市建和│1錢＊10,000 │使用之門號0981│陽翠蘋│（王照瑚【A】←林正宗【B】、│宗前往證人謝秀妹位│(1)98年8月11日訊問筆錄（見 │處有期徒刑年陸月。扣案之│
 │  │              │10時23分│二街30號│元          │387074號行動電│林正宗│謝秀妹【C】）               │於臺東縣臺東市建和│  偵卷1之1第249頁）。     │行動電話壹具（廠牌SAMSUNG │
 │  │              │許（起訴│        │            │話為聯絡工具，│      │A：喂！                     │2街30號住處交付第 │(2)98年8月26日警詢筆錄（見 │、型號不詳，搭配門號○九八│
 │  │              │書誤載為│        │            │先與謝秀妹聯繫│      │B：阿姨說三咧！阿姨說三包呢 │二級毒品甲基安非他│   警卷2第4至5頁）。      │0000000號）及帳單壹│
 │  │              │30 分） │        │            │交易細節，再委│      │   ！他說你說三包呢！       │命1錢，並收取積欠 │(3)98年8月26日偵訊筆錄（見 │紙均沒收；未扣案販賣第二級│
 │  │              │        │        │            │由林正宗交貨與│      │A：我跟他講！               │之貨款6,500元。   │  偵卷1之1第281-1、288頁）│毒品所得之財物新臺幣陸仟伍│
 │  │              │        │        │            │收取部分價金  │      │C：喂！                     │                  │(4)98年9月9日警詢筆錄（見警│佰元與陽翠蘋連帶沒收，如全│
 │  │              │        │        │            │6,500元，所收 │      │A：我明天再下去             │                  │  卷2第15頁）。           │部或一部不能沒收時，以其與│
 │  │              │        │        │            │取上開款項均交│      │C：唉！怎麼處理現在，人家就 │                  │(5)98年9月9日偵訊筆錄（見偵│陽翠蘋之財產連帶抵償之。  │
 │  │              │        │        │            │由陽翠蘋入帳。│      │   在這邊                   │                  │  卷1之2第66頁）。        │                          │
 │  │              │        │        │            │              │      │A：你身上有多少錢           │                  │(6)98年10月12日羈押訊問筆錄│陽翠蘋共同販賣第二級毒品，│
 │  │              │        │        │            │              │      │C：就6仟5給他啊！現在先給人 │                  │  （見本院卷1第31頁）     │處有期徒刑柒月。扣案之行動│
 │  │              │        │        │            │              │      │   家，人家就在這邊         │                  │(7)98年11月10日準備程序筆錄│電話壹具（廠牌SAMSUNG、型 │
 │  │              │        │        │            │              │      │A：呦！                     │                  │  （見本院卷1第86頁）     │號不詳，搭配門號○九八一三│
 │  │              │        │        │            │              │      │C：欸啊！                   │                  │(8)98年12月3日準備程序筆錄 │八七○七四號）及帳單壹紙均│
 │  │              │        │        │            │              │      │A：你叫他聽啊！             │                  │  （見本院卷1第121頁背面）│沒收；未扣案販賣第二級毒品│
 │  │              │        │        │            │              │      │B：喂！                     │                  │(9)99年5月4日審判筆錄（見本│所得之財物新臺幣陸仟伍佰元│
 │  │              │        │        │            │              │      │A：不然你在跑一趟           │                  │  院卷2第59、61頁背面）   │與王照瑚連帶沒收，如全部或│
 │  │              │        │        │            │              │      │B：蛤！                     │                  │(10)99年7月8日審判筆錄（見本│一部不能沒收時，以其與王照│
 │  │              │        │        │            │              │      │A：再補一包檳榔給他啊！     │                  │  院卷2第121頁）。        │瑚之財產連帶抵償之。      │
 │  │              │        │        │            │              │      │B：好啦！                   │                  │2.被告陽翠蘋：            │                          │
 │  │              │        │        │            │              │      │（見本院卷1第235頁）        │                  │(1)98年9月21日偵訊筆錄（見 │                          │
 │  │              │        │        │            │              │      ├──────────────┼─────────┤  偵卷1之2第141頁）。     │                          │
 │  │              │        │        │            │              │      │98年5月30日上午10時23分31秒 │林正宗依被告王照瑚│(2)98年12月3日準備程序筆錄 │                          │
 │  │              │        │        │            │              │      │（王照瑚【A】←林正宗【B】）│指示交貨，並收取積│  （見本院卷1第122頁）    │                          │
 │  │              │        │        │            │              │      │A：喂！                     │欠之貨款6,500元。 │(3)99年7月8日審判筆錄（見本│                          │
 │  │              │        │        │            │              │      │B：檳榔送過去給他了         │                  │  院卷2第121頁）。        │                          │
 │  │              │        │        │            │              │      │A：欸！                     │                  │3.被告謝秀妹：            │                          │
 │  │              │        │        │            │              │      │B：那個剩三包檳榔，甘有要做 │                  │(1)98年7月7日警詢筆錄（見警│                          │
 │  │              │        │        │            │              │      │A：你又不會用               │                  │  卷2第59頁）。           │                          │
 │  │              │        │        │            │              │      │B：蛤！                     │                  │(2)98年7月7日偵訊筆錄（見偵│                          │
 │  │              │        │        │            │              │      │A：他有6仟5給你吼！         │                  │  卷1之1第69、71頁）。    │                          │
 │  │              │        │        │            │              │      │B：有啊！6仟5啊！           │                  │4.通訊監察譯文（見本院卷1 │                          │
 │  │              │        │        │            │              │      │A：沒關係！到時候看怎樣     │                  │  第235頁）。             │                          │
 │  │              │        │        │            │              │      │B：我是要告訴你剩三包檳榔   │                  │                          │                          │
 │  │              │        │        │            │              │      │A：好啦！                   │                  │                          │                          │
 │  │              │        │        │            │              │      │（見本院卷1第235頁）        │                  │                          │                          │
 ├─┼───────┼────┼────┼──────┼───────┼───┼──────────────┼─────────┼─────────────┼─────────────┤
 │ 6│王憲中（起訴書│98年5月 │臺東縣臺│甲基安非他命│王照瑚利用其所│王照瑚│98年5月22日晚上6時21分23秒  │被告王照瑚致電向證│1.被告王照瑚：            │王照瑚共同販賣第二級毒品，│
 │  │及追加起訴書均│22日前1 │東市浙江│1錢＊10,000 │使用之門號0981│沈曉菁│（王照瑚【A】→王憲中【B】）│人王憲中催討貨款。│(1)98年8月26日警詢筆錄（見 │處有期徒刑年陸月。扣案之│
 │  │誤載為王憲忠）│、2日之 │路310號 │元          │387074號行動電│李書羽│B：喂！                     │                  │  警卷2第7頁）。          │行動電話壹具（廠牌SAMSUNG │
 │  │（0000000000）│某時許（│臺灣臺東│            │話為聯絡工具，│陽翠蘋│A：你按那？                 │                  │(2)98年8月26日偵訊筆錄（見 │、型號不詳，搭配門號○九八│
 │  │              │起訴書誤│地方法院│            │先與王憲中聯繫│      │B：現在這裡有25，現在正在跟 │                  │  偵卷1之1第282、287頁）。│0000000號）及帳單壹│
 │  │              │載為98年│檢察署旁│            │交易細節，再由│      │   人家講一個三張的，算現在 │                  │(3)98年9月9日警詢筆錄（見警│紙均沒收；未扣案之行動電話│
 │  │              │5月22日 │之鐵皮屋│            │王照瑚親自交貨│      │   在人家這裡，我等一下拿給 │                  │  卷2第25、26、32頁）。   │貳具（分別搭配門號○九三○│
 │  │              │晚上6時 │        │            │與分次收取部分│      │   你                       │                  │(4)98年9月9日偵訊筆錄（見偵│○○七七六一、○九三○一四│
 │  │              │21分）  │        │            │價金，並先後委│      │A：你看怎樣湊湊再打給我     │                  │  卷1之2第68頁）。        │四一二七號，含○九三○一四│
 │  │              │        │        │            │由李書羽、沈曉│      │B：好！好！我在這裡跟人家講 │                  │(5)98年10月12日羈押訊問筆錄│四一二七號行動電話用戶識別│
 │  │              │        │        │            │菁各收取餘款  │      │   一講                     │                  │  （見本院卷1第31頁）     │卡壹枚）與沈曉菁、李書羽、│
 │  │              │        │        │            │2,000元、3,000│      │（見本院卷1第224頁）        │                  │(6)98年11月10日準備程序筆錄│陽翠蘋連帶沒收，如全部或一│
 │  │              │        │        │            │元，所收取上開│      ├──────────────┼─────────┤  （見本院卷1第86頁至86頁 │部不能沒收時，連帶追徵其價│
 │  │              │        │        │            │款項均交由陽翠│      │98年5月22日晚上8時18分55秒  │證人王憲中欲回帳  │  背面）                  │額；未扣案販賣第二級毒品所│
 │  │              │        │        │            │蘋入帳。      │      │（王照瑚【A】←王憲中【B】）│5,000 元          │(7)98年12月3日準備程序筆錄 │得之財物新臺幣壹萬元與陽翠│
 │  │              │        │        │            │              │      │A：喂！                     │                  │  （見本院卷1第121頁背面）│蘋、沈曉菁、李書羽連帶沒收│
 │  │              │        │        │            │              │      │B：我現在拿去R2給他哦！     │                  │(8)99年7月8日審判筆錄（見本│，如全部或一部不能沒收時，│
 │  │              │        │        │            │              │      │A：好！我回去再打給你       │                  │  院卷2第121頁）。        │以其與陽翠蘋、沈曉菁、李書│
 │  │              │        │        │            │              │      │B：沒關係！你回來再打給我， │                  │2.被告陽翠蘋：            │羽之財產連帶抵償之。      │
 │  │              │        │        │            │              │      │   我先拿伍仟給他好嗎？     │                  │(1)98年9月21日偵訊筆錄（見 │                          │
 │  │              │        │        │            │              │      │A：好！                     │                  │  偵卷1之2第141頁）。     │陽翠蘋共同販賣第二級毒品，│
 │  │              │        │        │            │              │      │（見本院卷1第225頁）        │                  │(2)98年12月3日準備程序筆錄 │處有期徒刑柒月。扣案之行動│
 │  │              │        │        │            │              │      ├──────────────┼─────────┤  （見本院卷1第122頁）    │電話壹具（廠牌SAMSUNG、型 │
 │  │              │        │        │            │              │      │98年5月24日晚上7時8分8秒    │證人王憲中欲回帳  │(3)99年7月8日審判筆錄（見本│號不詳，搭配門號○九八一三│
 │  │              │        │        │            │              │      │（王照瑚【A】←王憲中【B】）│2,000 元          │  院卷2第121頁）。        │八七○七四號）及帳單壹紙均│
 │  │              │        │        │            │              │      │A：欸！                     │                  │3.被告李書羽              │沒收；未扣案之行動電話貳具│
 │  │              │        │        │            │              │      │B：我過去找你啊！在哪？     │                  │(1)98年7月30日偵訊筆錄（見 │（分別搭配門號○九三○○○│
 │  │              │        │        │            │              │      │A：我叫人過去就好了         │                  │  偵卷1之1第236頁）。     │七七六一、00000000│
 │  │              │        │        │            │              │      │B：好啊！好啊！欸！二張而已 │                  │(2)98年7月30日警詢筆錄（見 │二七號，含00000000│
 │  │              │        │        │            │              │      │   二仟                     │                  │  警卷2第45頁）。         │二七號行動電話用戶識別卡壹│
 │  │              │        │        │            │              │      │A：二仟而已                 │                  │(3)98年11月10日準備程序筆錄│枚）與王照瑚、沈曉菁、李書│
 │  │              │        │        │            │              │      │B：欸！                     │                  │  （見本院卷1第86頁背面） │羽連帶沒收，如全部或一部不│
 │  │              │        │        │            │              │      │A：還是明天，你會花掉嗎？   │                  │(4)98年12月3日準備程序筆錄 │能沒收時，連帶追徵其價額；│
 │  │              │        │        │            │              │      │B：不會啦！                 │                  │  （見本院卷1第122頁）    │未扣案販賣第二級毒品所得之│
 │  │              │        │        │            │              │      │A：不要花掉啦！             │                  │(5)99年7月8日審判筆錄（見本│財物新臺幣壹萬元與王照瑚、│
 │  │              │        │        │            │              │      │B：現在不會了，不會亂花了   │                  │  院卷2第121頁）。        │沈曉菁、李書羽連帶沒收，如│
 │  │              │        │        │            │              │      │A：好啦！看晚一點還是明天   │                  │4.被告沈曉菁              │全部或一部不能沒收時，以其│
 │  │              │        │        │            │              │      │B：好！                     │                  │(1)98年11月10日準備程序筆錄│與王照瑚、沈曉菁、李書羽之│
 │  │              │        │        │            │              │      │（見本院卷1第228頁）        │                  │  （見本院卷1第86頁背面） │財產連帶抵償之。          │
 │  │              │        │        │            │              │      ├──────────────┼─────────┤(2)98年12月3日準備程序筆錄 │                          │
 │  │              │        │        │            │              │      │98年5月24日晚上9時35分33秒  │被告王照瑚委由被告│  （見本院卷1第122頁）    │沈曉菁共同販賣第二級毒品，│
 │  │              │        │        │            │              │      │（王照瑚【A】→李書羽【B】）│李書羽收取證人王憲│(3)98年12月30日羈押訊問筆錄│處有期徒刑柒月。扣案之行動│
 │  │              │        │        │            │              │      │B：喂！                     │中所積欠之貨款    │  （見本院卷1第153頁背面）│電話壹具（廠牌SAMSUNG、型 │
 │  │              │        │        │            │              │      │A：你現在在那裡             │2,000 元          │(4)99年5月4日審判筆錄（見本│號不詳，搭配門號○九八一三│
 │  │              │        │        │            │              │      │B：市區啊！                 │                  │  院卷2第61頁）           │八七○七四號）及帳單壹紙均│
 │  │              │        │        │            │              │      │A：你現在過去倉庫那邊好不好 │                  │(5)99年7月8日審判筆錄（見本│沒收；未扣案之行動電話貳具│
 │  │              │        │        │            │              │      │   ，再打給我               │                  │  院卷2第121頁）。        │（分別搭配門號○九三○○○│
 │  │              │        │        │            │              │      │B：好！掰掰                 │                  │5.通訊監察譯文（見本院卷1 │七七六一、00000000│
 │  │              │        │        │            │              │      │（見本院卷1第230頁）        │                  │  第224至225、228、230至  │二七號，含00000000│
 │  │              │        │        │            │              │      ├──────────────┼─────────┤  232頁）。               │二七號行動電話用戶識別卡壹│
 │  │              │        │        │            │              │      │98年5月25日晚上8時33分6秒   │被告王照瑚委由被告│                          │枚）與王照瑚、陽翠蘋、李書│
 │  │              │        │        │            │              │      │（王照瑚【A】→沈曉菁【B】）│沈曉菁收取剩餘貨款│                          │羽連帶沒收，如全部或一部不│
 │  │              │        │        │            │              │      │B：喂！                     │3,000元。         │                          │能沒收時，連帶追徵其價額；│
 │  │              │        │        │            │              │      │A：你在哪裡？               │                  │                          │未扣案販賣第二級毒品所得之│
 │  │              │        │        │            │              │      │B：市內                     │                  │                          │財物新臺幣壹萬元與王照瑚、│
 │  │              │        │        │            │              │      │A：按呢打給憲中             │                  │                          │陽翠蘋、李書羽連帶沒收，如│
 │  │              │        │        │            │              │      │B：憲中…昨天那個喔！       │                  │                          │全部或一部不能沒收時，以其│
 │  │              │        │        │            │              │      │A：欸！                     │                  │                          │與王照瑚、陽翠蘋、李書羽之│
 │  │              │        │        │            │              │      │B：昨天那個是你打的，我不知 │                  │                          │財產連帶抵償之。          │
 │  │              │        │        │            │              │      │   道他的電話               │                  │                          │                          │
 │  │              │        │        │            │              │      │A：我跟你講啊！你跟他收三仟 │                  │                          │李書羽共同販賣第二級毒品，│
 │  │              │        │        │            │              │      │B：喔！                     │                  │                          │處有期徒刑肆月。扣案之行動│
 │  │              │        │        │            │              │      │（見本院卷1第231頁）        │                  │                          │電話壹具（廠牌SAMSUNG、型 │
 │  │              │        │        │            │              │      │98年5月25日晚上8時47分21秒  │                  │                          │號不詳，搭配門號○九八一三│
 │  │              │        │        │            │              │      │（王照瑚【A】←沈曉菁【B】）│                  │                          │八七○七四號）及帳單壹紙均│
 │  │              │        │        │            │              │      │A：喂！                     │                  │                          │沒收；未扣案之行動電話貳具│
 │  │              │        │        │            │              │      │B：好啦！好啦！             │                  │                          │（分別搭配門號○九三○○○│
 │  │              │        │        │            │              │      │A：你放著不要花掉喔！       │                  │                          │七七六一、00000000│
 │  │              │        │        │            │              │      │B：不會啦！                 │                  │                          │二七號，含00000000│
 │  │              │        │        │            │              │      │（見本院卷1第232頁）        │                  │                          │二七號行動電話用戶識別卡壹│
 │  │              │        │        │            │              │      │                            │                  │                          │枚）與王照瑚、陽翠蘋、沈曉│
 │  │              │        │        │            │              │      │                            │                  │                          │菁連帶沒收，如全部或一部不│
 │  │              │        │        │            │              │      │                            │                  │                          │能沒收時，連帶追徵其價額；│
 │  │              │        │        │            │              │      │                            │                  │                          │未扣案販賣第二級毒品所得之│
 │  │              │        │        │            │              │      │                            │                  │                          │財物新臺幣壹萬元與王照瑚、│
 │  │              │        │        │            │              │      │                            │                  │                          │陽翠蘋、沈曉菁連帶沒收，如│
 │  │              │        │        │            │              │      │                            │                  │                          │全部或一部不能沒收時，以其│
 │  │              │        │        │            │              │      │                            │                  │                          │與王照瑚、陽翠蘋、沈曉菁之│
 │  │              │        │        │            │              │      │                            │                  │                          │財產連帶抵償之。          │
 ├─┼───────┼────┼────┼──────┼───────┼───┼──────────────┼─────────┼─────────────┼─────────────┤
 │ 7│王憲中        │98年5月 │臺東縣臺│甲基安非他命│王照瑚利用其所│王照瑚│98年5月29日晚上6時29分20秒  │被告王照瑚詢問林正│1.被告王照瑚              │王照瑚共同販賣第二級毒品，│
 │  │（0000000000）│29日晚上│東市浙江│1錢＊10,000 │使用之門號0981│陽翠蘋│（王照瑚【A】→林正宗【B】）│宗，證人王憲中有無│(1)98年8月26日偵訊筆錄（見 │處有期徒刑年陸月。扣案之│
 │  │              │6時29分 │路310號 │元          │387074號行動電│林正宗│B：喂！                     │交付貨款。        │  偵卷1之1第287頁）。     │行動電話壹具（廠牌SAMSUNG │
 │  │              │前之某時│臺灣臺東│            │話為聯絡工具，│      │A：啊！阿中有過去嗎？       │                  │(2)98年9月9日警詢筆錄（見警│、型號不詳，搭配門號○九八│
 │  │              │許（起訴│地方法院│            │先與王憲中聯繫│      │B：有！                     │                  │  卷2第16頁）。           │0000000號）及帳單壹│
 │  │              │書誤載為│檢察署旁│            │交易細節，再委│      │A：多少？                   │                  │(3)98年9月9日偵訊筆錄（見偵│紙均沒收；未扣案販賣第二級│
 │  │              │19 時40 │之鐵皮屋│            │由林正宗交貨及│      │B：4仟！                    │                  │  卷1之2第66頁）。        │毒品所得之財物新臺幣壹萬元│
 │  │              │分）    │        │            │收取部分價金  │      │A：4仟喔！                  │                  │(4)98年10月12日羈押訊問筆錄│與陽翠蘋連帶沒收，如全部或│
 │  │              │        │        │            │4,000元，嗣由 │      │B：欸！他說晚一點再看怎樣   │                  │  （見本院卷1第31頁）     │一部不能沒收時，以其與陽翠│
 │  │              │        │        │            │王照瑚親自收取│      │A：喔！好！你那些不要動了   │                  │(5)98年11月10日準備程序筆錄│蘋之財產連帶抵償之。      │
 │  │              │        │        │            │餘款6,000元， │      │B：沒有啦！我跟明仔打算拿一 │                  │  （見本院卷1第86至87頁） │                          │
 │  │              │        │        │            │所收取上開款項│      │   拿要跑路                 │                  │(6)98年12月3日準備程序筆錄 │陽翠蘋共同販賣第二級毒品，│
 │  │              │        │        │            │均交由陽翠蘋入│      │A：不要斷了呢，我身上都沒有 │                  │  （見本院卷1第121頁背面）│處有期徒刑柒月。扣案之行動│
 │  │              │        │        │            │帳。          │      │   錢了                     │                  │(7)99年5月4日審判筆錄（見本│電話壹具（廠牌SAMSUNG、型 │
 │  │              │        │        │            │              │      │B：好啦！嚕搜，我知道       │                  │  院卷2第61頁背面）       │號不詳，搭配門號○九八一三│
 │  │              │        │        │            │              │      │A：好！～                   │                  │(8)99年7月8日審判筆錄（見本│八七○七四號）及帳單壹紙均│
 │  │              │        │        │            │              │      │（見本院卷1第233頁）        │                  │  院卷2第121頁）。        │沒收；未扣案販賣第二級毒品│
 │  │              │        │        │            │              │      ├──────────────┤                  │2.被告陽翠蘋              │所得之財物新臺幣壹萬元與王│
 │  │              │        │        │            │              │      │98年5月29日晚上7時40分8秒   │                  │(1)98年9月21日偵訊筆錄（見 │照瑚連帶沒收，如全部或一部│
 │  │              │        │        │            │              │      │（王照瑚【A】→林正宗【B】）│                  │  偵卷1之2第141頁）。     │不能沒收時，以其與王照瑚之│
 │  │              │        │        │            │              │      │B：喂！                     │                  │(2)98年12月3日準備程序筆錄 │財產連帶抵償之。          │
 │  │              │        │        │            │              │      │A：喂！                     │                  │  （見本院卷1第122頁）    │                          │
 │  │              │        │        │            │              │      │B：怎樣                     │                  │(3)99年7月8日審判筆錄（見本│                          │
 │  │              │        │        │            │              │      │A：志民那三樓你知道嗎？你那 │                  │  院卷2第121頁）。        │                          │
 │  │              │        │        │            │              │      │   天去的地方你知道嗎？     │                  │3.通訊監察譯文（見本院卷1 │                          │
 │  │              │        │        │            │              │      │B：我知道                   │                  │  第233頁）。             │                          │
 │  │              │        │        │            │              │      │A：你到樓下你再打給他說你到 │                  │                          │                          │
 │  │              │        │        │            │              │      │   了這樣                   │                  │                          │                          │
 │  │              │        │        │            │              │      │B：欸！                     │                  │                          │                          │
 │  │              │        │        │            │              │      │A：他的電話你知道嗎         │                  │                          │                          │
 │  │              │        │        │            │              │      │B：你跟我講一下             │                  │                          │                          │
 │  │              │        │        │            │              │      │A：我重打好了，你抄起來     │                  │                          │                          │
 │  │              │        │        │            │              │      │B：好啦！                   │                  │                          │                          │
 │  │              │        │        │            │              │      │A：然後直接去跟他拿，我再叫 │                  │                          │                          │
 │  │              │        │        │            │              │      │   小雅過去拿               │                  │                          │                          │
 │  │              │        │        │            │              │      │B：小雅、小菁他們都沒有來呢 │                  │                          │                          │
 │  │              │        │        │            │              │      │   ！                       │                  │                          │                          │
 │  │              │        │        │            │              │      │A：我知道                   │                  │                          │                          │
 │  │              │        │        │            │              │      │B：只有憲中來而已           │                  │                          │                          │
 │  │              │        │        │            │              │      │A：我知道                   │                  │                          │                          │
 │  │              │        │        │            │              │      │B：好啦！                   │                  │                          │                          │
 │  │              │        │        │            │              │      │（見本院卷1第233頁）        │                  │                          │                          │
 ├─┼───────┼────┼────┼──────┼───────┼───┼──────────────┼─────────┼─────────────┼─────────────┤
 │ 8│王憲中        │98年5月 │臺東縣臺│甲基安非他命│王照瑚利用其所│王照瑚│98年5月30日上午11時8分43秒  │林正宗告知被告王照│1.被告王照瑚              │王照瑚共同販賣第二級毒品，│
 │  │（0000000000）│30日上午│東市豐盛│1錢＊10,000 │使用之門號0981│陽翠蘋│（王照瑚【A】←林正宗【B】）│瑚，證人王憲中要購│(1)98年8月26日偵訊筆錄（見 │處有期徒刑年陸月。扣案之│
 │  │              │11時10分│街R2KTV │元          │387074號行動電│林正宗│A：欸！                     │買第二級毒品甲基安│  偵卷1之1第287頁）。     │行動電話壹具（廠牌SAMSUNG │
 │  │              │許      │        │            │話為聯絡工具，│      │B：他說他朋友下午向他定了一 │非他命10,000元。  │(2)98年9月9日警詢筆錄（見警│、型號不詳，搭配門號○九八│
 │  │              │        │        │            │先與王憲中聯繫│      │   萬元檳榔                 │                  │  卷2第16頁）。           │0000000號）及帳單壹│
 │  │              │        │        │            │交易細節，再委│      │A：欸！                     │                  │(3)98年9月9日偵訊筆錄（見偵│紙均沒收；未扣案販賣第二級│
 │  │              │        │        │            │由林正宗交付甲│      │B：算是他直接一萬元要向我們 │                  │  卷1之2第66頁）。        │毒品所得之財物新臺幣壹萬元│
 │  │              │        │        │            │基安非他命3公 │      │   買檳榔                   │                  │(4)98年10月12日羈押訊問筆錄│與陽翠蘋連帶沒收，如全部或│
 │  │              │        │        │            │克及收取部分價│      │A：你也不會用，你甘會用     │                  │  （見本院卷1第31頁）     │一部不能沒收時，以其與陽翠│
 │  │              │        │        │            │金3,000元，嗣 │      │B：他說人家介紹的           │                  │(5)98年11月10日準備程序筆錄│蘋之財產連帶抵償之。      │
 │  │              │        │        │            │由王照瑚親自補│      │A：我是說你也不會處理啊！   │                  │  （見本院卷1第86頁）     │                          │
 │  │              │        │        │            │交剩餘0.75公克│      │B：18還是19嗎？             │                  │(6)98年12月3日準備程序筆錄 │陽翠蘋共同販賣第二級毒品，│
 │  │              │        │        │            │甲基安非他命（│      │A：蛤！一萬喔！             │                  │  （見本院卷1第121頁背面）│處有期徒刑柒月。扣案之行動│
 │  │              │        │        │            │起訴書誤載為7 │      │B：欸啊！他要這樣的一萬     │                  │(7)99年5月4日審判筆錄（見  │電話壹具（廠牌SAMSUNG、型 │
 │  │              │        │        │            │公克）及收取餘│      │A：你叫他聽                 │                  │  本院卷2第61頁背面）     │號不詳，搭配門號○九八一三│
 │  │              │        │        │            │款7,000元，所 │      │B：你打過來                 │                  │(8)99年7月8日審判筆錄（見本│八七○七四號）及帳單壹紙均│
 │  │              │        │        │            │收取上開款項均│      │（見本院卷1第235頁）        │                  │  院卷2第121頁）。        │沒收；未扣案販賣第二級毒品│
 │  │              │        │        │            │交由陽翠蘋入帳│      ├──────────────┼─────────┤2.被告陽翠蘋              │所得之財物新臺幣壹萬元與王│
 │  │              │        │        │            │。            │      │98年5月30日上午11時10分29秒 │被告王照瑚與證人王│(1)98年9月21日偵訊筆錄（見 │照瑚連帶沒收，如全部或一部│
 │  │              │        │        │            │              │      │（王照瑚【A】→林正宗【C】、│憲中聯絡交易細節，│  偵卷1之2第141頁）。     │不能沒收時，以其與王照瑚之│
 │  │              │        │        │            │              │      │王憲中【B】）               │並委由林正宗交貨。│(2)98年12月3日準備程序筆錄 │財產連帶抵償之。          │
 │  │              │        │        │            │              │      │B：喂！                     │                  │  （見本院卷1第122頁）    │                          │
 │  │              │        │        │            │              │      │A：喂！我跟你講             │                  │(3)99年7月8日審判筆錄（見本│                          │
 │  │              │        │        │            │              │      │B：欸！                     │                  │  院卷2第121頁）。        │                          │
 │  │              │        │        │            │              │      │A：我現在有三包小包的檳榔， │                  │3.通訊監察譯文（見本院卷1 │                          │
 │  │              │        │        │            │              │      │   你有沒有辦法處理嗎？     │                  │  第235頁）。             │                          │
 │  │              │        │        │            │              │      │B：他一萬呢！               │                  │                          │                          │
 │  │              │        │        │            │              │      │A：對啦！你三包小包的夠不夠 │                  │                          │                          │
 │  │              │        │        │            │              │      │B：有啦！                   │                  │                          │                          │
 │  │              │        │        │            │              │      │A：如果有夠的話，晚上見面的 │                  │                          │                          │
 │  │              │        │        │            │              │      │   時候再捉長補短           │                  │                          │                          │
 │  │              │        │        │            │              │      │B：瞭解！                   │                  │                          │                          │
 │  │              │        │        │            │              │      │A：你帳有要回嗎             │                  │                          │                          │
 │  │              │        │        │            │              │      │B：還沒！還沒！             │                  │                          │                          │
 │  │              │        │        │            │              │      │C：欸！                     │                  │                          │                          │
 │  │              │        │        │            │              │      │A：你那裡都拿給他就好了     │                  │                          │                          │
 │  │              │        │        │            │              │      │（見本院卷1第235頁）        │                  │                          │                          │
 ├─┼───────┼────┼────┼──────┼───────┼───┼──────────────┼─────────┼─────────────┼─────────────┤
 │ 9│王憲中        │98年6月5│臺東縣卑│甲基安非他命│王照瑚利用其所│王照瑚│98年6月5日晚上7時4分5秒     │被告王照瑚委由被告│1.被告王照瑚              │王照瑚共同販賣第二級毒品，│
 │  │（0000000000）│日晚上7 │南鄉綠色│1錢＊10,000 │使用之門號0981│沈曉菁│（王照瑚【A】←沈曉菁【B】）│沈曉菁分裝毒品與交│(1)98年8月26日警詢筆錄（見 │處有期徒刑年陸月。扣案之│
 │  │              │時35分許│隧道附近│元          │387074號行動電│陽翠蘋│A：喂！                     │貨。              │  警卷2第5頁）。          │行動電話壹具（廠牌SAMSUNG │
 │  │              │（起訴書│        │            │話為聯絡工具，│      │B：好啦！                   │                  │(2)98年8月26日偵訊筆錄（見 │、型號不詳，搭配門號○九八│
 │  │              │誤載為19│        │            │先與王憲中聯繫│      │A：好啦！我跟你講！琦成送一 │                  │  偵卷1之1第281之1、287頁 │0000000號）及帳單壹│
 │  │              │時）    │        │            │交易細節，再委│      │   箱！憲中一箱！另外一個阿 │                  │  ）。                    │紙均沒收；未扣案之行動電話│
 │  │              │        │        │            │由沈曉菁交貨，│      │   中在倉庫那個             │                  │(3)98年9月9日警詢筆錄（見警│壹具（搭配門號○九三○○○│
 │  │              │        │        │            │嗣由王照瑚親自│      │B：嗯！                     │                  │  卷2第23頁）。           │七七六一號）與陽翠蘋、沈曉│
 │  │              │        │        │            │收取價金10,000│      │A：也一箱                   │                  │(4)98年9月9日偵訊筆錄（見偵│菁連帶沒收，如全部或一部不│
 │  │              │        │        │            │元，所收取上開│      │B：嗯！                     │                  │  卷1之2第67頁）。        │能沒收時，連帶追徵其價額；│
 │  │              │        │        │            │款項交由陽翠蘋│      │A：好嗎！                   │                  │(5)98年10月12日羈押訊問筆錄│未扣案販賣第二級毒品所得之│
 │  │              │        │        │            │入帳。        │      │B：嗯！                     │                  │  （見本院卷1第31頁）     │財物新臺幣壹萬元與陽翠蘋、│
 │  │              │        │        │            │              │      │A：琦成跟憲中你有電話嗎？   │                  │(6)98年11月10日準備程序筆錄│沈曉菁連帶沒收，如全部或一│
 │  │              │        │        │            │              │      │B：琦成的我有，憲中是70嗎   │                  │  （見本院卷1第86頁）     │部不能沒收時，以其與陽翠蘋│
 │  │              │        │        │            │              │      │A：我叫他們跟你聯絡         │                  │(7)98年12月3日準備程序筆錄 │、沈曉菁之財產連帶抵償之。│
 │  │              │        │        │            │              │      │B：好！                     │                  │  （見本院卷1第121頁背面）│                          │
 │  │              │        │        │            │              │      │（見本院卷1第239頁）        │                  │(8)99年7月8日審判筆錄（見本│陽翠蘋共同販賣第二級毒品，│
 │  │              │        │        │            │              │      ├──────────────┼─────────┤  院卷2第121頁）。        │處有期徒刑柒月。扣案之行動│
 │  │              │        │        │            │              │      │98年6月5日晚上7時35分54秒   │被告沈曉菁已依被告│2.被告沈曉菁              │電話壹具（廠牌SAMSUNG、型 │
 │  │              │        │        │            │              │      │（王照瑚【A】←沈曉菁【B】）│王照瑚指示交貨。  │(1)98年9月18日偵訊筆錄（見 │號不詳，搭配門號○九八一三│
 │  │              │        │        │            │              │      │A：喂！                     │                  │  偵卷1之2第129頁）。     │八七○七四號）及帳單壹紙均│
 │  │              │        │        │            │              │      │B：好了！                   │                  │(2) 98年10月1日警詢筆錄（見│沒收；未扣案之行動電話壹具│
 │  │              │        │        │            │              │      │A：好啊！                   │                  │   警卷2第50頁）。        │（搭配門號00000000│
 │  │              │        │        │            │              │      │B：都好了                   │                  │(3)98年10月12日羈押訊問筆錄│六一號）與王照瑚、沈曉菁連│
 │  │              │        │        │            │              │      │A：欸！好啦再等我電話就好了 │                  │  （見本院卷1第33頁）     │帶沒收，如全部或一部不能沒│
 │  │              │        │        │            │              │      │B：嗯！                     │                  │(4)98年12月3日準備程序筆錄 │收時，連帶追徵其價額；未扣│
 │  │              │        │        │            │              │      │A：你送三箱出去嗎！         │                  │  （見本院卷1第122頁）    │案販賣第二級毒品所得之財物│
 │  │              │        │        │            │              │      │B：欸啊！                   │                  │(5)99年7月8日審判筆錄（見本│新臺幣壹萬元與王照瑚、沈曉│
 │  │              │        │        │            │              │      │A：你那兒留二箱嗎！         │                  │  院卷2第121頁）。        │菁連帶沒收，如全部或一部不│
 │  │              │        │        │            │              │      │B：欸！                     │                  │3.被告陽翠蘋              │能沒收時，以其與王照瑚、沈│
 │  │              │        │        │            │              │      │A：好啦！                   │                  │(1)98年9月21日偵訊筆錄（見 │曉菁之財產連帶抵償之。    │
 │  │              │        │        │            │              │      │（見本院卷1第239頁）        │                  │  偵卷1之2第141頁）。     │                          │
 │  │              │        │        │            │              │      │                            │                  │(2)98年12月3日準備程序筆錄 │沈曉菁共同販賣第二級毒品，│
 │  │              │        │        │            │              │      │                            │                  │  （見本院卷1第122頁）    │處有期徒刑柒月。扣案之行動│
 │  │              │        │        │            │              │      │                            │                  │(3)99年7月8日審判筆錄（見本│電話壹具（廠牌SAMSUNG、型 │
 │  │              │        │        │            │              │      │                            │                  │  院卷2第121頁）。        │號不詳，搭配門號○九八一三│
 │  │              │        │        │            │              │      │                            │                  │4.通訊監察譯文（見本院卷1 │八七○七四號）及帳單壹紙均│
 │  │              │        │        │            │              │      │                            │                  │  第239頁）。             │沒收；未扣案之行動電話壹具│
 │  │              │        │        │            │              │      │                            │                  │                          │（搭配門號00000000│
 │  │              │        │        │            │              │      │                            │                  │                          │六一號）與王照瑚、陽翠蘋連│
 │  │              │        │        │            │              │      │                            │                  │                          │帶沒收，如全部或一部不能沒│
 │  │              │        │        │            │              │      │                            │                  │                          │收時，連帶追徵其價額；未扣│
 │  │              │        │        │            │              │      │                            │                  │                          │案販賣第二級毒品所得之財物│
 │  │              │        │        │            │              │      │                            │                  │                          │新臺幣壹萬元與王照瑚、陽翠│
 │  │              │        │        │            │              │      │                            │                  │                          │蘋連帶沒收，如全部或一部不│
 │  │              │        │        │            │              │      │                            │                  │                          │能沒收時，以其與王照瑚、陽│
 │  │              │        │        │            │              │      │                            │                  │                          │翠蘋之財產連帶抵償之。    │
 ├─┼───────┼────┼────┼──────┼───────┼───┼──────────────┼─────────┼─────────────┼─────────────┤
 │10│魏基順        │98年4月 │臺東縣卑│甲基安非他命│王照瑚利用其所│王照瑚│自98年5月22日起始就被告王照 │                  │1.被告王照瑚              │王照瑚共同販賣第二級毒品，│
 │  │（不詳）      │21日之某│南鄉溫泉│1錢＊10,000 │使用之門號0981│陽翠蘋│瑚所使用之門號0000000000號行│                  │(1)98年8月26日偵訊筆錄（見 │處有期徒刑年陸月。扣案之│
 │  │              │日某時許│村龍泉路│元          │387074號行動電│林正宗│動電話執行通訊監察，故尚無通│                  │  偵卷1之1第287頁）。     │行動電話壹具（廠牌SAMSUNG │
 │  │              │（起訴書│202號   │            │話為聯絡工具，│      │訊監察譯文之紀錄。          │                  │(2)98年9月9日警詢筆錄（見警│、型號不詳，搭配門號○九八│
 │  │              │誤載為98│        │            │先與魏基順聯繫│      │                            │                  │  卷2第19頁、30頁）       │0000000號）及帳單壹│
 │  │              │年4月中 │        │            │交易細節，再委│      │                            │                  │(3)98年9月9日偵訊筆錄（見偵│紙均沒收；未扣案販賣第二級│
 │  │              │旬某日凌│        │            │由林正宗開車搭│      │                            │                  │  卷1之2第67頁）。        │毒品所得之財物新臺幣肆仟伍│
 │  │              │晨12時）│        │            │載王照瑚親自前│      │                            │                  │(4)98年10月12日羈押訊問筆錄│佰元與陽翠蘋連帶沒收，如全│
 │  │              │        │        │            │往交易地點交貨│      │                            │                  │  （見本院卷1第31頁）     │部或一部不能沒收時，以其與│
 │  │              │        │        │            │及收取部分價金│      │                            │                  │(5)98年11月10日準備程序筆錄│陽翠蘋之財產連帶抵償之。  │
 │  │              │        │        │            │4,500元，所收 │      │                            │                  │  （見本院卷1第86頁）     │                          │
 │  │              │        │        │            │取之上開款項均│      │                            │                  │(6)98年12月3日準備程序筆錄 │陽翠蘋共同販賣第二級毒品，│
 │  │              │        │        │            │交由陽翠蘋入帳│      │                            │                  │  （見本院卷1第121頁背面）│處有期徒刑柒月。扣案之行動│
 │  │              │        │        │            │。            │      │                            │                  │(7)99年5月4日審判筆錄（見本│電話壹具（廠牌SAMSUNG、型 │
 │  │              │        │        │            │              │      │                            │                  │  院卷2第59頁）           │號不詳，搭配門號○九八一三│
 │  │              │        │        │            │              │      │                            │                  │(8)99年7月8日審判筆錄（見本│八七○七四號）及帳單壹紙均│
 │  │              │        │        │            │              │      │                            │                  │  院卷2第121頁）。        │沒收；未扣案販賣第二級毒品│
 │  │              │        │        │            │              │      │                            │                  │2.被告陽翠蘋              │所得之財物新臺幣肆仟伍佰元│
 │  │              │        │        │            │              │      │                            │                  │(1)98年9月21日偵訊筆錄（見 │與王照瑚連帶沒收，如全部或│
 │  │              │        │        │            │              │      │                            │                  │  偵卷1之2第141頁）。     │一部不能沒收時，以其與王照│
 │  │              │        │        │            │              │      │                            │                  │(2)98年12月3日準備程序筆錄 │瑚之財產連帶抵償之。      │
 │  │              │        │        │            │              │      │                            │                  │  （見本院卷1第122頁）    │                          │
 │  │              │        │        │            │              │      │                            │                  │(3)99年7月8日審判筆錄（見本│                          │
 │  │              │        │        │            │              │      │                            │                  │  院卷2第121頁）。        │                          │
 │  │              │        │        │            │              │      │                            │                  │3.證人魏基順              │                          │
 │  │              │        │        │            │              │      │                            │                  │(1)98年9月12日警詢筆錄（見 │                          │
 │  │              │        │        │            │              │      │                            │                  │  警卷2第63頁）。         │                          │
 │  │              │        │        │            │              │      │                            │                  │(2)98年9月12日偵訊筆錄（見 │                          │
 │  │              │        │        │            │              │      │                            │                  │  偵卷1之2第95頁）。      │                          │
 ├─┼───────┼────┼────┼──────┼───────┼───┼──────────────┼─────────┼─────────────┼─────────────┤
 │11│魏基順        │98年5月 │臺東縣卑│甲基安非他命│王照瑚利用其所│王照瑚│自98年5月22日起始就被告王照 │                  │1.被告王照瑚              │王照瑚共同販賣第二級毒品，│
 │  │（不詳）      │初某日某│南鄉溫泉│1錢＊10,000 │使用之門號0981│陽翠蘋│瑚所使用之門號0000000000號行│                  │(1)98年8月26日偵訊筆錄（見 │處有期徒刑年陸月。扣案之│
 │  │              │時許    │村龍泉路│元          │387074號行動電│林正宗│動電話執行通訊監察，故尚無通│                  │  偵卷1之1第287頁）。     │行動電話壹具（廠牌SAMSUNG │
 │  │              │        │202號   │            │話為聯絡工具，│      │訊監察譯文之紀錄。          │                  │(2)98年9月9日警詢筆錄（見警│、型號不詳，搭配門號○九八│
 │  │              │        │        │            │先與魏基順聯繫│      │                            │                  │  卷2第19頁、30頁）       │0000000號）及帳單壹│
 │  │              │        │        │            │交易細節，再委│      │                            │                  │(3)98年9月9日偵訊筆錄（見偵│紙均沒收。                │
 │  │              │        │        │            │由林正宗開車搭│      │                            │                  │  卷1之2第67頁）。        │                          │
 │  │              │        │        │            │載王照瑚親自前│      │                            │                  │(4)98年10月12日羈押訊問筆錄│陽翠蘋共同販賣第二級毒品，│
 │  │              │        │        │            │往交易地點交貨│      │                            │                  │  （見本院卷1第31頁）     │處有期徒刑柒月。扣案之行動│
 │  │              │        │        │            │，並由陽翠蘋負│      │                            │                  │(5)98年11月10日準備程序筆錄│電話壹具（廠牌SAMSUNG、型 │
 │  │              │        │        │            │責記帳（起訴書│      │                            │                  │  （見本院卷1第86頁）     │號不詳，搭配門號○九八一三│
 │  │              │        │        │            │誤載為曾收取價│      │                            │                  │(6)98年12月3日準備程序筆錄 │八七○七四號）及帳單壹紙均│
 │  │              │        │        │            │款）。        │      │                            │                  │  （見本院卷1第121頁背面）│沒收。                    │
 │  │              │        │        │            │              │      │                            │                  │(7)99年5月4日審判筆錄（見本│                          │
 │  │              │        │        │            │              │      │                            │                  │  院卷2第59頁）           │                          │
 │  │              │        │        │            │              │      │                            │                  │(8)99年7月8日審判筆錄（見本│                          │
 │  │              │        │        │            │              │      │                            │                  │  院卷2第121頁）。        │                          │
 │  │              │        │        │            │              │      │                            │                  │2.被告陽翠蘋              │                          │
 │  │              │        │        │            │              │      │                            │                  │(1)98年9月21日偵訊筆錄（見 │                          │
 │  │              │        │        │            │              │      │                            │                  │  偵卷1之2第141頁）。     │                          │
 │  │              │        │        │            │              │      │                            │                  │(2)98年12月3日準備程序筆錄 │                          │
 │  │              │        │        │            │              │      │                            │                  │  （見本院卷1第122頁）    │                          │
 │  │              │        │        │            │              │      │                            │                  │(3)99年7月8日審判筆錄（見本│                          │
 │  │              │        │        │            │              │      │                            │                  │  院卷2第121頁）。        │                          │
 │  │              │        │        │            │              │      │                            │                  │3.證人魏基順              │                          │
 │  │              │        │        │            │              │      │                            │                  │(1)98年9月12日警詢筆錄（見 │                          │
 │  │              │        │        │            │              │      │                            │                  │  警卷2第63頁）。         │                          │
 │  │              │        │        │            │              │      │                            │                  │(2)98年9月12日偵訊筆錄（見 │                          │
 │  │              │        │        │            │              │      │                            │                  │  偵卷1之2第95頁）。      │                          │
 ├─┼───────┼────┼────┼──────┼───────┼───┼──────────────┼─────────┼─────────────┼─────────────┤
 │12│林宏樹        │98年5月 │臺東縣卑│甲基安非他命│王照瑚利用其所│王照瑚│98年5月24日晚上8時19分41秒  │林宏樹聯絡被告王照│1.被告王照瑚              │王照瑚共同販賣第二級毒品，│
 │  │（0000000000）│20日下午│南鄉初鹿│3錢 ＊30,000│使用之門號0981│李書羽│（王照瑚【A】←邱智鈴【B】、│瑚前往收取貨款    │(1)98年9月9日警詢筆錄（警卷│處有期徒刑年陸月。扣案之│
 │  │              │2時許   │村初鹿二│元          │387074號行動電│陽翠蘋│林宏樹【C】）               │21,000元。        │  2第18、22、30頁）。     │行動電話壹具（廠牌SAMSUNG │
 │  │              │        │街56巷21│            │話為聯絡工具，│張雅雯│A：喂！                     │                  │(2)98年9月9日偵訊筆錄（見偵│、型號不詳，搭配門號○九八│
 │  │              │        │號      │            │先與林宏樹聯繫│      │B：喂！                     │                  │  卷1之2第66頁至第67頁）。│0000000號）及帳單壹│
 │  │              │        │        │            │交易細節，再由│      │A：欸！                     │                  │(3)98年10月12日羈押訊問筆錄│紙均沒收；未扣案之行動電話│
 │  │              │        │        │            │王照瑚親自交貨│      │B：阮ㄤ叫你來拿錢啊！       │                  │  （見本院卷1第31至31頁背 │壹具（搭配門號○九三○一四│
 │  │              │        │        │            │及收取部分價金│      │A：我起來啊！               │                  │  面）                    │四一二七號，含行動電話用戶│
 │  │              │        │        │            │9,000元，嗣委 │      │B：你在那？                 │                  │(4)98年11月10日準備程序筆錄│識別卡壹枚）與陽翠蘋、李書│
 │  │              │        │        │            │由李書羽收取餘│      │A：我起來這了               │                  │  （見本院卷1第86頁）     │羽連帶沒收，如全部或一部不│
 │  │              │        │        │            │款21,000元，所│      │B：這... 那兒               │                  │(5)98年12月3日準備程序筆錄 │能沒收時，連帶追徵其價額；│
 │  │              │        │        │            │收取上開款項均│      │A：臺南！                   │                  │  （見本院卷1第121頁背面）│未扣案販賣第二級毒品所得之│
 │  │              │        │        │            │交由張雅雯匯入│      │B：哇！你剛睡醒而已，叫你過 │                  │(6)99年5月4日審判筆錄（見本│財物新臺幣萬元與陽翠蘋、│
 │  │              │        │        │            │王照瑚之帳戶，│      │   來他                     │                  │  院卷2第61頁背面）       │李書羽連帶沒收，如全部或一│
 │  │              │        │        │            │並由陽翠蘋入帳│      │A：沒關係！等會我叫我弟弟過 │                  │(7)99年7月8日審判筆錄（見本│部不能沒收時，以其與陽翠蘋│
 │  │              │        │        │            │（起訴書誤載為│      │   去拿                     │                  │  院卷2第121頁）。        │、李書羽之財產連帶抵償之。│
 │  │              │        │        │            │王照湖與林宏樹│      │B：欸！                     │                  │2.被告陽翠蘋：            │                          │
 │  │              │        │        │            │以上述方式談妥│      │A：他會幫我匯               │                  │(1)98年9月21日偵訊筆錄（見 │陽翠蘋共同販賣第二級毒品，│
 │  │              │        │        │            │價金、數量後，│      │B：好啊！                   │                  │  偵卷1之2第141頁）。     │處有期徒刑柒月。扣案之行動│
 │  │              │        │        │            │親自交貨取款，│      │A：你有跟他講！我說那個事情 │                  │(2)98年12月3日準備程序筆錄 │電話壹具（廠牌SAMSUNG、型 │
 │  │              │        │        │            │並將所收取賣毒│      │   嗎？                     │                  │  （見本院卷1第122頁）    │號不詳，搭配門號○九八一三│
 │  │              │        │        │            │價款全部交予陽│      │B：有啊！你等一下           │                  │(3)99年7月8日審判筆錄（見本│八七○七四號）及帳單壹紙均│
 │  │              │        │        │            │翠蘋入帳）    │      │C：喂！                     │                  │  院卷2第121頁）。        │沒收；未扣案之行動電話壹具│
 │  │              │        │        │            │              │      │A：欸！                     │                  │3.被告李書羽              │（搭配門號00000000│
 │  │              │        │        │            │              │      │C：你要叫你小的來啊！       │                  │(1)98年7月10日偵訊筆錄（見 │二七號，含行動電話用戶識別│
 │  │              │        │        │            │              │      │A：欸！我叫我弟過去拿       │                  │  偵卷1之1第168至169頁）。│卡壹枚）與王照瑚、李書羽連│
 │  │              │        │        │            │              │      │A：那個喔！全省都欠喔！看我 │                  │(2)98年7月10日訊問筆錄（見 │帶沒收，如全部或一部不能沒│
 │  │              │        │        │            │              │      │   星期三我要下去           │                  │  偵卷1之1第190頁）。     │收時，連帶追徵其價額；未扣│
 │  │              │        │        │            │              │      │C：欸！                     │                  │(3)98年7月30日警詢筆錄（見 │案之販賣第二級毒品所得之財│
 │  │              │        │        │            │              │      │A：看有要準備一些起來ㄇ     │                  │  警卷2第45頁）。         │物新臺幣萬元與王照瑚、李│
 │  │              │        │        │            │              │      │C：還不要咧！下一趟咧！因為 │                  │(4)98年12月3日準備程序筆錄 │書羽連帶沒收，如全部或一部│
 │  │              │        │        │            │              │      │   就有緊一點               │                  │  （見本院卷1第122頁）    │不能沒收時，以其與王照瑚、│
 │  │              │        │        │            │              │      │A：好！                     │                  │(5)99年7月8日審判筆錄（見本│李書羽之財產連帶抵償之。  │
 │  │              │        │        │            │              │      │C：但是還有一些咧！         │                  │  院卷2第121頁）。        │                          │
 │  │              │        │        │            │              │      │A：這樣！好！好！           │                  │4.通訊監察譯文（見本院卷1 │李書羽共同販賣第二級毒品，│
 │  │              │        │        │            │              │      │（見本院卷1第229頁）        │                  │  第229至230頁）。        │處有期徒刑肆月。扣案之行動│
 │  │              │        │        │            │              │      ├──────────────┼─────────┤                          │電話壹具（廠牌SAMSUNG、型 │
 │  │              │        │        │            │              │      │98年5月24日晚上8時25分12秒  │被告王照瑚委由被告│                          │號不詳，搭配門號○九八一三│
 │  │              │        │        │            │              │      │（王照瑚【C】→李書羽【B】、│李書羽收取貨款    │                          │八七○七四號）及帳單壹紙均│
 │  │              │        │        │            │              │      │不詳【A】）                 │21,000 元。       │                          │沒收；未扣案之行動電話壹具│
 │  │              │        │        │            │              │      │B：喂！                     │                  │                          │（搭配門號00000000│
 │  │              │        │        │            │              │      │A：你看阿毛                 │                  │                          │二七號，含行動電話用戶識別│
 │  │              │        │        │            │              │      │B：嗯！                     │                  │                          │卡壹枚）與王照瑚、陽翠蘋連│
 │  │              │        │        │            │              │      │A：你等一下喔！             │                  │                          │帶沒收，如全部或一部不能沒│
 │  │              │        │        │            │              │      │C：喂！                     │                  │                          │收時，連帶追徵其價額；未扣│
 │  │              │        │        │            │              │      │B：怎樣！                   │                  │                          │案之販賣第二級毒品所得之財│
 │  │              │        │        │            │              │      │C：阿毛喔！                 │                  │                          │物新臺幣萬元與王照瑚、陽│
 │  │              │        │        │            │              │      │B：欸！                     │                  │                          │翠蘋連帶沒收，如全部或一部│
 │  │              │        │        │            │              │      │C：幹你娘咧！你不接我的電話 │                  │                          │不能沒收時，以其與王照瑚、│
 │  │              │        │        │            │              │      │B：那有！我去上廁所啦！     │                  │                          │陽翠蘋之財產連帶抵償之。  │
 │  │              │        │        │            │              │      │C：你在那裡                 │                  │                          │                          │
 │  │              │        │        │            │              │      │B：在家裡啊！               │                  │                          │                          │
 │  │              │        │        │            │              │      │C：你有空嗎？               │                  │                          │                          │
 │  │              │        │        │            │              │      │B：有啊！什麼事？           │                  │                          │                          │
 │  │              │        │        │            │              │      │C：你幫我去收帳好嗎？我在臺 │                  │                          │                          │
 │  │              │        │        │            │              │      │   南呢！                   │                  │                          │                          │
 │  │              │        │        │            │              │      │B：我去那裡幫你收           │                  │                          │                          │
 │  │              │        │        │            │              │      │C：初鹿那邊！你知道嗎？     │                  │                          │                          │
 │  │              │        │        │            │              │      │B：上次那個地方呦！         │                  │                          │                          │
 │  │              │        │        │            │              │      │C：欸！你知道嗎！           │                  │                          │                          │
 │  │              │        │        │            │              │      │B：我知道                   │                  │                          │                          │
 │  │              │        │        │            │              │      │C：你去的時候要有禮貌喔！男 │                  │                          │                          │
 │  │              │        │        │            │              │      │   的要叫大哥               │                  │                          │                          │
 │  │              │        │        │            │              │      │B：那個大哥！是你上次跟你講 │                  │                          │                          │
 │  │              │        │        │            │              │      │   話那個                   │                  │                          │                          │
 │  │              │        │        │            │              │      │C：欸！                     │                  │                          │                          │
 │  │              │        │        │            │              │      │B：好！                     │                  │                          │                          │
 │  │              │        │        │            │              │      │C：你說你是我妹妹           │                  │                          │                          │
 │  │              │        │        │            │              │      │B：好！                     │                  │                          │                          │
 │  │              │        │        │            │              │      │C：二萬二                   │                  │                          │                          │
 │  │              │        │        │            │              │      │B：喔！                     │                  │                          │                          │
 │  │              │        │        │            │              │      │C：啊！你拿壹仟去加油       │                  │                          │                          │
 │  │              │        │        │            │              │      │B：好！                     │                  │                          │                          │
 │  │              │        │        │            │              │      │C：等一下我再怎麼教你去寄   │                  │                          │                          │
 │  │              │        │        │            │              │      │B：拿去市內                 │                  │                          │                          │
 │  │              │        │        │            │              │      │C：拿給小雅寄               │                  │                          │                          │
 │  │              │        │        │            │              │      │B：喔！我拿到時候再打給     │                  │                          │                          │
 │  │              │        │        │            │              │      │C：好                       │                  │                          │                          │
 │  │              │        │        │            │              │      │B：掰掰！                   │                  │                          │                          │
 │  │              │        │        │            │              │      │（見本院卷1第229頁）        │                  │                          │                          │
 │  │              │        │        │            │              │      ├──────────────┼─────────┤                          │                          │
 │  │              │        │        │            │              │      │98年5月24日晚上9時14分57秒  │被告王照瑚委託被告│                          │                          │
 │  │              │        │        │            │              │      │（王照瑚【A】→李書羽【B】）│李書羽向林宏樹收取│                          │                          │
 │  │              │        │        │            │              │      │B：喂！                     │貨款21,000元後，再│                          │                          │
 │  │              │        │        │            │              │      │A：你去省立醫院急診室找小雅 │將上開貨款攜至臺東│                          │                          │
 │  │              │        │        │            │              │      │   ，小雅在那邊啊！         │市省立醫院急診室門│                          │                          │
 │  │              │        │        │            │              │      │B：好！好！我到那邊打給你   │口交予張雅雯，再由│                          │                          │
 │  │              │        │        │            │              │      │A：好！                     │張雅雯匯至被告王照│                          │                          │
 │  │              │        │        │            │              │      │B：掰掰                     │瑚之帳戶。        │                          │                          │
 │  │              │        │        │            │              │      │（見本院卷1第230頁）        │                  │                          │                          │
 ├─┼───────┼────┼────┼──────┼───────┼───┼──────────────┼─────────┼─────────────┼─────────────┤
 │13│盧志忠        │98年5月 │臺東縣臺│甲基安非他命│王照瑚利用其所│王照瑚│98年5月27日晚上9時21分33秒  │被告王照瑚向證人盧│1.被告王照瑚              │王照瑚共同販賣第二級毒品，│
 │  │（0000000000）│25日中午│東市浙江│1錢＊10,000 │使用之門號0981│陽翠蘋│（王照瑚【A】→盧志忠【B】）│志忠收取積欠貨款  │(1)98年8月26日警詢筆錄（見 │處有期徒刑年陸月。扣案之│
 │  │              │12時許  │路310號 │元          │387074號行動電│      │B：喂                       │3,000元           │  警卷2第8至9頁）。       │行動電話壹具（廠牌SAMSUNG │
 │  │              │        │臺灣臺東│            │話為聯絡工具，│      │A：你在幹什麼！             │                  │(2)98年8月26日偵訊筆錄（見 │、型號不詳，搭配門號○九八│
 │  │              │        │地方法院│            │先與盧志忠聯繫│      │B：在看人打電腦啊！你有下來 │                  │  偵卷1之1第282頁）。     │0000000號）及帳單壹│
 │  │              │        │檢察署旁│            │交易細節，再由│      │   呦！                     │                  │(3)98年9月9日警詢筆錄（見警│紙均沒收；未扣案販賣第二級│
 │  │              │        │之鐵皮屋│            │王照瑚親自交貨│      │A：我在市內啊！             │                  │  卷2第19、20、31頁）。   │毒品所得之財物新臺幣壹萬元│
 │  │              │        │        │            │與分次收取價金│      │B：不然你彎過來我拿三仟給你 │                  │(4)98年9月9日偵訊筆錄（見偵│與陽翠蘋連帶沒收，如全部或│
 │  │              │        │        │            │10,000元，所收│      │A：你在那裡                 │                  │  卷1之2第67頁）。        │一部不能沒收時，以其與陽翠│
 │  │              │        │        │            │取上開款項均交│      │B：在住的這裡，你明仔再過來 │                  │(5)98年10月12日羈押訊問筆錄│蘋之財產連帶抵償之。      │
 │  │              │        │        │            │由陽翠蘋入帳。│      │   一點紅綠燈這裡           │                  │  （見本院卷1第31頁背面） │                          │
 │  │              │        │        │            │              │      │A：好！我到紅綠燈那裡打給你 │                  │(6)98年11月10日準備程序筆錄│陽翠蘋共同販賣第二級毒品，│
 │  │              │        │        │            │              │      │（見本院卷1第232頁）        │                  │  （見本院卷1第86頁）     │處有期徒刑柒月。扣案之行動│
 │  │              │        │        │            │              │      │                            │                  │(7)98年12月3日準備程序筆錄 │電話壹具（廠牌SAMSUNG、型 │
 │  │              │        │        │            │              │      │                            │                  │  （見本院卷1第121頁背面）│號不詳，搭配門號○九八一三│
 │  │              │        │        │            │              │      │                            │                  │(8)99年7月8日審判筆錄（見本│八七○七四號）及帳單壹紙均│
 │  │              │        │        │            │              │      │                            │                  │  院卷2第121頁）。        │沒收；未扣案販賣第二級毒品│
 │  │              │        │        │            │              │      │                            │                  │2.被告陽翠蘋              │所得之財物新臺幣壹萬元與王│
 │  │              │        │        │            │              │      │                            │                  │(1)98年9月21日偵訊筆錄（見 │照瑚連帶沒收，如全部或一部│
 │  │              │        │        │            │              │      │                            │                  │  偵卷1之2第141頁）。     │不能沒收時，以其與王照瑚之│
 │  │              │        │        │            │              │      │                            │                  │(2)98年12月3日準備程序筆錄 │財產連帶抵償之。          │
 │  │              │        │        │            │              │      │                            │                  │  （見本院卷1第122頁）    │                          │
 │  │              │        │        │            │              │      │                            │                  │(3)99年7月8日審判筆錄（見本│                          │
 │  │              │        │        │            │              │      │                            │                  │  院卷2第121頁）。        │                          │
 │  │              │        │        │            │              │      │                            │                  │3.通訊監察譯文（見本院卷1 │                          │
 │  │              │        │        │            │              │      │                            │                  │  第232頁）。             │                          │
 ├─┼───────┼────┼────┼──────┼───────┼───┼──────────────┼─────────┼─────────────┼─────────────┤
 │14│盧志忠        │98年6月5│臺東縣臺│甲基安非他命│王照瑚利用其所│王照瑚│98年6月5日晚上7時4分5秒     │被告王照瑚委由被告│1.被告王照瑚              │王照瑚共同販賣第二級毒品，│
 │  │（0000000000）│日晚上7 │東市浙江│1錢＊10,000 │使用之門號0981│沈曉菁│（王照瑚【A】←沈曉菁【B】）│沈曉菁分裝毒品與交│(1)98年8月26日警詢筆錄（見 │處有期徒刑年陸月。扣案之│
 │  │              │時35分許│路310號 │元          │387074號行動電│陽翠蘋│A：喂！                     │貨。              │  警卷2第9頁）。          │行動電話壹具（廠牌SAMSUNG │
 │  │              │（起訴書│臺灣臺東│            │話為聯絡工具，│      │B：好啦！                   │                  │(2)98年8月26日偵訊筆錄（見 │、型號不詳，搭配門號○九八│
 │  │              │誤載19時│地方法院│            │先與盧志忠聯繫│      │A：好啦！我跟你講！琦成送一 │                  │  偵卷1之1第281之1頁）。  │0000000號）及帳單壹│
 │  │              │）      │檢察署旁│            │交易細節，再委│      │   箱！憲中一箱！另外一個阿 │                  │(3)98年9月9日警詢筆錄（見警│紙均沒收；未扣案之行動電話│
 │  │              │        │之鐵皮屋│            │由沈曉菁分裝毒│      │   中在倉庫那個             │                  │  卷2第23頁）。           │壹具（搭配門號○九三○○○│
 │  │              │        │        │            │品與交貨，嗣由│      │B：嗯！                     │                  │(4)98年9月9日偵訊筆錄（見偵│七七六一號）與陽翠蘋、沈曉│
 │  │              │        │        │            │王照瑚親自收取│      │A：也一箱                   │                  │  卷1之2第67頁）。        │菁連帶沒收，如全部或一部不│
 │  │              │        │        │            │價金10,000 元 │      │B：嗯！                     │                  │(5)98年10月12日羈押訊問筆錄│能沒收時，連帶追徵其價額；│
 │  │              │        │        │            │，所收取上開款│      │A：好嗎！                   │                  │  （見本院卷1第31頁背面） │未扣案販賣第二級毒品所得之│
 │  │              │        │        │            │項均交由陽翠蘋│      │B：嗯！                     │                  │(6)98年11月10日準備程序筆錄│財物新臺幣壹萬元與陽翠蘋、│
 │  │              │        │        │            │入帳。        │      │A：琦成跟憲中你有電話嗎？   │                  │  （見本院卷1第86頁）     │沈曉菁連帶沒收，如全部或一│
 │  │              │        │        │            │              │      │B：琦成的我有，憲中是70嗎   │                  │(7)98年12月3日準備程序筆錄 │部不能沒收時，以其與陽翠蘋│
 │  │              │        │        │            │              │      │A：我叫他們跟你聯絡         │                  │  （見本院卷1第121頁背面）│、沈曉菁之財產連帶抵償之。│
 │  │              │        │        │            │              │      │B：好！                     │                  │(8)99年7月8日審判筆錄（見本│                          │
 │  │              │        │        │            │              │      │（見本院卷1第239頁）        │                  │  院卷2第121頁）。        │陽翠蘋共同販賣第二級毒品，│
 │  │              │        │        │            │              │      ├──────────────┼─────────┤2.被告沈曉菁              │處有期徒刑柒月。扣案之行動│
 │  │              │        │        │            │              │      │98年6月5日晚上7時35分54秒   │被告沈曉菁已依被告│(1)98年9月18日偵訊筆錄（見 │電話壹具（廠牌SAMSUNG、型 │
 │  │              │        │        │            │              │      │（王照瑚【A】←沈曉菁【B】）│王照瑚指示交貨。  │  偵卷1之2第129頁）。     │號不詳，搭配門號○九八一三│
 │  │              │        │        │            │              │      │A：喂！                     │                  │(2)98年10月1日警詢筆錄（見 │八七○七四號）及帳單壹紙均│
 │  │              │        │        │            │              │      │B：好了！                   │                  │  警卷2第50頁）。         │沒收；未扣案之行動電話壹具│
 │  │              │        │        │            │              │      │A：好啊！                   │                  │(3)98年10月12日羈押訊問筆錄│（搭配門號00000000│
 │  │              │        │        │            │              │      │B：都好了                   │                  │  （本院卷1第33頁）       │六一號）與王照瑚、沈曉菁連│
 │  │              │        │        │            │              │      │A：欸！好啦再等我電話就好了 │                  │(4)98年12月3日準備程序筆錄 │帶沒收，如全部或一部不能沒│
 │  │              │        │        │            │              │      │B：嗯！                     │                  │  （見本院卷1第122頁）    │收時，連帶追徵其價額；未扣│
 │  │              │        │        │            │              │      │A：你送三箱出去嗎！         │                  │(5)99年7月8日審判筆錄（見本│案販賣第二級毒品所得之財物│
 │  │              │        │        │            │              │      │B：欸啊！                   │                  │  院卷2第121頁）。        │新臺幣壹萬元與王照瑚、沈曉│
 │  │              │        │        │            │              │      │A：你那兒留二箱嗎！         │                  │3.被告陽翠蘋              │菁連帶沒收，如全部或一部不│
 │  │              │        │        │            │              │      │B：欸！                     │                  │(1)98年9月21日警詢筆錄（見 │能沒收時，以其與王照瑚、沈│
 │  │              │        │        │            │              │      │A：好啦！                   │                  │  偵卷1之2第141頁）。     │曉菁之財產連帶抵償之。    │
 │  │              │        │        │            │              │      │（見本院卷1第239頁）        │                  │(2)98年12月3日準備程序筆錄 │                          │
 │  │              │        │        │            │              │      │                            │                  │  （見本院卷1第122頁）    │沈曉菁共同販賣第二級毒品，│
 │  │              │        │        │            │              │      │                            │                  │(3)99年7月8日審判筆錄（見本│處有期徒刑柒月。扣案之行動│
 │  │              │        │        │            │              │      │                            │                  │  院卷2第121頁）。        │電話壹具（廠牌SAMSUNG、型 │
 │  │              │        │        │            │              │      │                            │                  │4.通訊監察譯文（見本院卷1 │號不詳，搭配門號○九八一三│
 │  │              │        │        │            │              │      │                            │                  │  第239頁）。             │八七○七四號）及帳單壹紙均│
 │  │              │        │        │            │              │      │                            │                  │                          │沒收；未扣案之行動電話壹具│
 │  │              │        │        │            │              │      │                            │                  │                          │（搭配門號00000000│
 │  │              │        │        │            │              │      │                            │                  │                          │六一號）與王照瑚、陽翠蘋連│
 │  │              │        │        │            │              │      │                            │                  │                          │帶沒收，如全部或一部不能沒│
 │  │              │        │        │            │              │      │                            │                  │                          │收時，連帶追徵其價額；未扣│
 │  │              │        │        │            │              │      │                            │                  │                          │案販賣第二級毒品所得之財物│
 │  │              │        │        │            │              │      │                            │                  │                          │新臺幣壹萬元與王照瑚、陽翠│
 │  │              │        │        │            │              │      │                            │                  │                          │蘋連帶沒收，如全部或一部不│
 │  │              │        │        │            │              │      │                            │                  │                          │能沒收時，以其與王照瑚、陽│
 │  │              │        │        │            │              │      │                            │                  │                          │翠蘋之財產連帶抵償之。    │
 ├─┼───────┼────┼────┼──────┼───────┼───┼──────────────┼─────────┼─────────────┼─────────────┤
 │15│盧志忠        │98年6月8│臺東縣臺│甲基安非他命│王照瑚利用其所│王照瑚│98年6月8日下午5時39分28秒   │被告王照瑚先將2公 │1.被告王照瑚              │王照瑚共同販賣第二級毒品，│
 │  │（0000000000）│日下午5 │東市浙江│2克＊2,000元│使用之門號0981│陽翠蘋│（王照瑚【A】→盧志忠【B】）│克第二級毒品甲基安│(1)98年9月9日警詢筆錄（見警│處有期徒刑年陸月。扣案之│
 │  │              │時39分許│路310號 │            │387074號行動電│      │B：去回來了沒？             │非他命裝在菸盒，並│  卷2第20、31頁）。       │行動電話壹具（廠牌SAMSUNG │
 │  │              │        │臺灣臺東│            │話為聯絡工具，│      │A：我現在在這裡啊！         │放至交易地點，由證│(2)98年9月9日偵訊筆錄（見偵│、型號不詳，搭配門號○九八│
 │  │              │        │地方法院│            │先與盧志忠聯繫│      │B：但是我要吃飯才能去呢！   │人盧志忠自行前往取│  卷1之2第67頁）。        │0000000號）及帳單壹│
 │  │              │        │檢察署旁│            │交易細節，再由│      │A：我現在要出去呢！要去很遠 │貨，再由被告王照瑚│(3)98年10月12日羈押訊問筆錄│紙均沒收；未扣案販賣第二級│
 │  │              │        │之鐵皮屋│            │王照瑚事先將第│      │   呢！                     │親自收取貨款2,000 │  （見本院卷1第31頁背面） │毒品所得之財物新臺幣貳仟元│
 │  │              │        │        │            │二級毒品甲基安│      │B：不然你就用煙盒丟在你明仔 │元。              │(4)98年11月10日準備程序筆錄│與陽翠蘋連帶沒收，如全部或│
 │  │              │        │        │            │非他命裝在菸盒│      │   貨車後面，我是要拿錢給你 │                  │  （見本院卷1第86頁）     │一部不能沒收時，以其與陽翠│
 │  │              │        │        │            │內放至交易地點│      │   ，順便拿二               │                  │(5)98年12月3日準備程序筆錄 │蘋之財產連帶抵償之。      │
 │  │              │        │        │            │，再由盧志忠自│      │A：你拿多少錢給我           │                  │  （見本院卷1第121頁背面）│                          │
 │  │              │        │        │            │行前往取貨，復│      │B：貳仟而已                 │                  │(6)99年7月8日審判筆錄（見本│陽翠蘋共同販賣第二級毒品，│
 │  │              │        │        │            │由王照瑚於同日│      │A：喔！那個晚上再拿         │                  │  院卷2第121頁）。        │處有期徒刑柒月。扣案之行動│
 │  │              │        │        │            │晚上10時許親自│      │B：喔！                     │                  │2.被告陽翠蘋              │電話壹具（廠牌SAMSUNG、型 │
 │  │              │        │        │            │收取價金2,000 │      │A：那樣好！我用煙盒裝啊！   │                  │(1)98年9月21日偵訊筆錄（見 │號不詳，搭配門號○九八一三│
 │  │              │        │        │            │元後，交由陽翠│      │B：好                       │                  │  偵卷1之2第141頁）。     │八七○七四號）及帳單壹紙均│
 │  │              │        │        │            │蘋入帳。      │      │（見本院卷1第242頁）        │                  │(2)98年12月3日準備程序筆錄 │沒收；未扣案販賣第二級毒品│
 │  │              │        │        │            │              │      │                            │                  │  （見本院卷1第122頁）    │所得之財物新臺幣貳仟元與王│
 │  │              │        │        │            │              │      │                            │                  │(3)99年7月8日審判筆錄（見本│照瑚連帶沒收，如全部或一部│
 │  │              │        │        │            │              │      │                            │                  │  院卷2第121頁）。        │不能沒收時，以其與王照瑚之│
 │  │              │        │        │            │              │      │                            │                  │3.通訊監察譯文（見本院卷1 │財產連帶抵償之。          │
 │  │              │        │        │            │              │      │                            │                  │  第242頁）。             │                          │
 ├─┼───────┼────┼────┼──────┼───────┼───┼──────────────┼─────────┼─────────────┼─────────────┤
 │16│張雅雯        │98年5月 │臺東縣臺│甲基安非他命│王照瑚利用其所│王照瑚│自98年5月22日起始就被告王照 │                  │1.被告王照瑚              │王照瑚共同販賣第二級毒品，│
 │  │（0000000000）│10日晚上│東市大同│1錢＊10,000 │使用之門號0981│沈曉菁│瑚所使用之門號0000000000號行│                  │(1)98年8月26日警詢筆錄（見 │處有期徒刑年陸月。扣案之│
 │  │              │8、9時許│路126號 │元          │387074號行動電│陽翠蘋│動電話執行通訊監察，故尚無通│                  │  警卷2第11頁）。         │行動電話壹具（廠牌SAMSUNG │
 │  │              │        │之郵局  │            │話為聯絡工具，│      │訊監察譯文之紀錄。          │                  │(2)98年9月9日警詢筆錄（見警│、型號不詳，搭配門號○九八│
 │  │              │        │        │            │先與張雅雯聯繫│      │                            │                  │  卷2第25頁）。           │0000000號）及帳單壹│
 │  │              │        │        │            │交易細節，再委│      │                            │                  │(3)98年9月18日偵訊筆錄（見 │紙均沒收；未扣案販賣第二級│
 │  │              │        │        │            │由沈曉菁交貨，│      │                            │                  │  偵卷1之2第131頁）。     │毒品所得之財物新臺幣壹萬元│
 │  │              │        │        │            │嗣由王照瑚親自│      │                            │                  │(4)98年10月12日羈押訊問筆錄│與陽翠蘋、沈曉菁連帶沒收，│
 │  │              │        │        │            │收取價金10,000│      │                            │                  │  （見本院卷1第31頁背面） │如全部或一部不能沒收時，以│
 │  │              │        │        │            │元，所收取上開│      │                            │                  │(5)98年11月10日準備程序筆錄│其與陽翠蘋、沈曉菁之財產連│
 │  │              │        │        │            │款項交由陽翠蘋│      │                            │                  │  （見本院卷1第86頁）     │帶抵償之。                │
 │  │              │        │        │            │入帳。        │      │                            │                  │(6)98年12月3日準備程序筆錄 │                          │
 │  │              │        │        │            │              │      │                            │                  │  （見本院卷1第121頁背面）│陽翠蘋共同販賣第二級毒品，│
 │  │              │        │        │            │              │      │                            │                  │(7)99年7月8日審判筆錄（見本│處有期徒刑柒月。扣案之行動│
 │  │              │        │        │            │              │      │                            │                  │  院卷2第121頁）。        │電話壹具（廠牌SAMSUNG、型 │
 │  │              │        │        │            │              │      │                            │                  │2.被告沈曉菁              │號不詳，搭配門號○九八一三│
 │  │              │        │        │            │              │      │                            │                  │(1)98年8月26日偵訊筆錄（見 │八七○七四號）及帳單壹紙均│
 │  │              │        │        │            │              │      │                            │                  │  偵卷1之1第291之1頁）。  │沒收；未扣案販賣第二級毒品│
 │  │              │        │        │            │              │      │                            │                  │(2)98年8月26日訊問筆錄（見 │所得之財物新臺幣壹萬元與王│
 │  │              │        │        │            │              │      │                            │                  │  偵卷1之1第303至304頁）。│照瑚、沈曉菁連帶沒收，如全│
 │  │              │        │        │            │              │      │                            │                  │(3)98年9月18日偵訊筆錄（見 │部或一部不能沒收時，以其與│
 │  │              │        │        │            │              │      │                            │                  │  偵卷1之2第130頁）。     │王照瑚、沈曉菁之財產連帶抵│
 │  │              │        │        │            │              │      │                            │                  │(4)98年10月12日羈押訊問筆錄│償之。                    │
 │  │              │        │        │            │              │      │                            │                  │  （見本院卷1第33頁）     │                          │
 │  │              │        │        │            │              │      │                            │                  │(5)98年12月3日準備程序筆錄 │沈曉菁共同販賣第二級毒品，│
 │  │              │        │        │            │              │      │                            │                  │  （見本院卷1第122頁）    │處有期徒刑柒月。扣案之行動│
 │  │              │        │        │            │              │      │                            │                  │(6)99年7月8日審判筆錄（見本│電話壹具（廠牌SAMSUNG、型 │
 │  │              │        │        │            │              │      │                            │                  │  院卷2第121頁）。        │號不詳，搭配門號○九八一三│
 │  │              │        │        │            │              │      │                            │                  │3.被告陽翠蘋              │八七○七四號）及帳單壹紙均│
 │  │              │        │        │            │              │      │                            │                  │(1)98年9月21日偵訊筆錄（見 │沒收；未扣案販賣第二級毒品│
 │  │              │        │        │            │              │      │                            │                  │  偵卷1之2第141頁）。     │所得之財物新臺幣壹萬元與王│
 │  │              │        │        │            │              │      │                            │                  │(2)98年12月3日準備程序筆錄 │照瑚、陽翠蘋連帶沒收，如全│
 │  │              │        │        │            │              │      │                            │                  │  （見本院卷1第122頁）    │部或一部不能沒收時，以其與│
 │  │              │        │        │            │              │      │                            │                  │(3)99年7月8日審判筆錄（見本│王照瑚、陽翠蘋之財產連帶抵│
 │  │              │        │        │            │              │      │                            │                  │  院卷2第121頁）。        │償之。                    │
 ├─┼───────┼────┼────┼──────┼───────┼───┼──────────────┼─────────┼─────────────┼─────────────┤
 │17│張雅雯        │98年5月 │臺東縣臺│甲基安非他命│王照瑚利用其所│王照瑚│98年5月23日下午1時22分21秒  │張雅雯與被告王照瑚│1.被告王照瑚              │王照瑚共同販賣第二級毒品，│
 │  │（0000000000）│下旬某日│東市中華│1錢＊10,000 │使用之門號0981│沈曉菁│（王照瑚【A】←張雅雯【B】）│聯絡交付價金事宜。│(1)98年9月9日警詢筆錄（見警│處有期徒刑年陸月。扣案之│
 │  │              │晚上8、9│路1段222│元          │387074號行動電│陽翠蘋│B：我要過去了               │                  │  卷2第25頁）。           │行動電話壹具（廠牌SAMSUNG │
 │  │              │時許    │號之天后│            │話為聯絡工具，│      │A：欸啊!我在這等你，快一點! │                  │(2)98年9月18日偵訊筆錄（見 │、型號不詳，搭配門號○九八│
 │  │              │        │宮      │            │先與張雅雯聯繫│      │B：好，好!                  │                  │  偵卷1之2第131頁）。     │0000000號）及帳單壹│
 │  │              │        │        │            │交易細節，再委│      │（見本院卷1第220頁）        │                  │(3)98年10月12日羈押訊問筆錄│紙均沒收；未扣案販賣第二級│
 │  │              │        │        │            │由沈曉菁交貨，│      │                            │                  │  （見本院卷1第31頁至31頁 │毒品所得之財物新臺幣壹萬元│
 │  │              │        │        │            │嗣由王照瑚親自│      │                            │                  │  背面）                  │與陽翠蘋、沈曉菁連帶沒收，│
 │  │              │        │        │            │收取價金10,000│      │                            │                  │(4)98年11月10日準備程序筆錄│如全部或一部不能沒收時，以│
 │  │              │        │        │            │元，所收取上開│      │                            │                  │  （見本院卷1第86頁）     │其與陽翠蘋、沈曉菁之財產連│
 │  │              │        │        │            │款項交由陽翠蘋│      │                            │                  │(5)98年12月3日準備程序筆錄 │帶抵償之。                │
 │  │              │        │        │            │入帳。        │      │                            │                  │  （見本院卷1第121頁背面）│                          │
 │  │              │        │        │            │              │      │                            │                  │(6)99年7月8日審判筆錄（見本│陽翠蘋共同販賣第二級毒品，│
 │  │              │        │        │            │              │      │                            │                  │  院卷2第121頁）。        │處有期徒刑柒月。扣案之行動│
 │  │              │        │        │            │              │      │                            │                  │2.被告沈曉菁              │電話壹具（廠牌SAMSUNG、型 │
 │  │              │        │        │            │              │      │                            │                  │(1)98年8月26日偵訊筆錄（見 │號不詳，搭配門號○九八一三│
 │  │              │        │        │            │              │      │                            │                  │  偵卷1之1第291之1頁）。  │八七○七四號）及帳單壹紙均│
 │  │              │        │        │            │              │      │                            │                  │(2)98年8月26日訊問筆錄（見 │沒收；未扣案販賣第二級毒品│
 │  │              │        │        │            │              │      │                            │                  │  偵卷1之1第303至304頁）。│所得之財物新臺幣壹萬元與王│
 │  │              │        │        │            │              │      │                            │                  │(3)98年9月18日偵訊筆錄（見 │照瑚、沈曉菁連帶沒收，如全│
 │  │              │        │        │            │              │      │                            │                  │  偵卷1之2第130頁）。     │部或一部不能沒收時，以其與│
 │  │              │        │        │            │              │      │                            │                  │(4)98年10月12日羈押訊問筆錄│王照瑚、沈曉菁之財產連帶抵│
 │  │              │        │        │            │              │      │                            │                  │  （見本院卷1第33頁至33頁 │償之。                    │
 │  │              │        │        │            │              │      │                            │                  │  背面）                  │                          │
 │  │              │        │        │            │              │      │                            │                  │(5)98年12月3日準備程序筆錄 │沈曉菁共同販賣第二級毒品，│
 │  │              │        │        │            │              │      │                            │                  │  （見本院卷1第122頁）    │處有期徒刑柒月。扣案之行動│
 │  │              │        │        │            │              │      │                            │                  │(6)99年7月8日審判筆錄（見本│電話壹具（廠牌SAMSUNG、型 │
 │  │              │        │        │            │              │      │                            │                  │  院卷2第121頁）。        │號不詳，搭配門號○九八一三│
 │  │              │        │        │            │              │      │                            │                  │3.被告陽翠蘋              │八七○七四號）及帳單壹紙均│
 │  │              │        │        │            │              │      │                            │                  │(1)98年9月21日偵訊筆錄（見 │沒收；未扣案販賣第二級毒品│
 │  │              │        │        │            │              │      │                            │                  │  偵卷1之2第141頁）。     │所得之財物新臺幣壹萬元與王│
 │  │              │        │        │            │              │      │                            │                  │(2)98年12月3日準備程序筆錄 │照瑚、陽翠蘋連帶沒收，如全│
 │  │              │        │        │            │              │      │                            │                  │  （見本院卷1第122頁）    │部或一部不能沒收時，以其與│
 │  │              │        │        │            │              │      │                            │                  │ (3)99年7月8日審判筆錄（見 │王照瑚、陽翠蘋之財產連帶抵│
 │  │              │        │        │            │              │      │                            │                  │   院卷2第121頁）。       │償之。                    │
 │  │              │        │        │            │              │      │                            │                  │4.通訊監察譯文（見本院卷1 │                          │
 │  │              │        │        │            │              │      │                            │                  │  第220頁）。             │                          │
 ├─┼───────┼────┼────┼──────┼───────┼───┼──────────────┼─────────┼─────────────┼─────────────┤
 │18│張雅雯        │98年6月1│臺東縣臺│甲基安非他命│王照瑚利用其所│王照瑚│98年6月6日凌晨1時25分43秒   │張雅雯將積欠之貨款│1.被告王照瑚              │王照瑚共同販賣第二級毒品，│
 │  │（0000000000）│日下午2 │東市浙江│2錢1克＊    │使用之門號0981│陽翠蘋│（王照瑚【A】←張雅雯【B】）│6,000元匯入被告王 │(1)98年8月26日偵訊筆錄（見 │處有期徒刑年陸月。扣案之│
 │  │              │時許    │路310號 │21,000元（起│387074號行動電│      │A：欸！                     │照瑚指定帳戶，並要│  偵卷1之1第282頁）。     │行動電話壹具（廠牌SAMSUNG │
 │  │              │        │臺灣臺東│訴書誤載為1 │話為聯絡工具，│      │B：喂！小菁剛才跟他拿一萬   │求被告王照瑚補貨。│(2)98年9月9日警詢筆錄（見警│、型號不詳，搭配門號○九八│
 │  │              │        │地方法院│錢2公克）   │先與張雅雯聯繫│      │A：你現在馬上匯嗎？         │                  │  卷2第25、31頁）。       │0000000號）及帳單壹│
 │  │              │        │檢察署旁│            │交易細節，再由│      │B：那個你明天會到嗎？       │                  │(3)98年9月9日偵訊筆錄（見偵│紙均沒收；未扣案販賣第二級│
 │  │              │        │之鐵皮屋│            │王照瑚親自交貨│      │A：會                       │                  │  卷1之2第67頁）。        │毒品所得之財物新臺幣貳萬壹│
 │  │              │        │        │            │及收取部分價金│      │B：會是嗎！                 │                  │(4)98年10月12日羈押訊問筆錄│仟元與陽翠蘋連帶沒收，如全│
 │  │              │        │        │            │6,000元，所收 │      │A：怎樣                     │                  │  （見本院卷1第31頁背面） │部或一部不能沒收時，以其與│
 │  │              │        │        │            │取上開款項均交│      │B：因為我摩托車快沒油了     │                  │(5)98年11月10日準備程序筆錄│陽翠蘋之財產連帶抵償之。  │
 │  │              │        │        │            │由陽翠蘋入帳。│      │A：哦！好啊！               │                  │  （見本院卷1第86頁）     │                          │
 │  │              │        │        │            │              │      │B：欸啊！                   │                  │(6)98年12月3日準備程序筆錄 │陽翠蘋共同販賣第二級毒品，│
 │  │              │        │        │            │              │      │A：啊！你總共還二萬二嗎！你 │                  │  （見本院卷1第121頁背面）│處有期徒刑柒月。扣案之行動│
 │  │              │        │        │            │              │      │   寄一個五仟剩一萬七       │                  │(7)99年7月8日審判筆錄（見本│電話壹具（廠牌SAMSUNG、型 │
 │  │              │        │        │            │              │      │B：什麼我寄六仟給你了       │                  │  院卷2第121頁）。        │號不詳，搭配門號○九八一三│
 │  │              │        │        │            │              │      │A：六仟那就...              │                  │2.被告陽翠蘋              │八七○七四號）及帳單壹紙均│
 │  │              │        │        │            │              │      │B：16啦！                   │                  │(1)98年9月21日偵訊筆錄（見 │沒收；未扣案販賣第二級毒品│
 │  │              │        │        │            │              │      │A：吼！16好啦！明天我會跟你 │                  │  偵卷1之2第141頁）。     │所得之財物新臺幣貳萬壹仟元│
 │  │              │        │        │            │              │      │   見面啦！                 │                  │(2)98年12月3日準備程序筆錄 │與王照瑚連帶沒收，如全部或│
 │  │              │        │        │            │              │      │B：好啊！                   │                  │  （見本院卷1第122頁）    │一部不能沒收時，以其與王照│
 │  │              │        │        │            │              │      │A：要是很急的話，我來不及的 │                  │(3)99年7月8日審判筆錄（見本│瑚之財產連帶抵償之。      │
 │  │              │        │        │            │              │      │   話再打給我               │                  │  院卷2第121頁）。        │                          │
 │  │              │        │        │            │              │      │B：我是怕說等一下就沒有了   │                  │3.通訊監察譯文（見本院卷1 │                          │
 │  │              │        │        │            │              │      │A：再打給我                 │                  │  第240頁）。             │                          │
 │  │              │        │        │            │              │      │B：好！個十百...            │                  │                          │                          │
 │  │              │        │        │            │              │      │（見本院卷1第240頁）        │                  │                          │                          │
 ├─┼───────┼────┼────┼──────┼───────┼───┼──────────────┼─────────┼─────────────┼─────────────┤
 │19│李志民        │98年5月8│臺東縣臺│甲基安非他命│王照瑚利用其所│王照瑚│98年5月8日凌晨1時11分49秒   │證人李志民詢問被告│1.被告王照瑚              │王照瑚共同販賣第二級毒品，│
 │  │（0000000000）│日凌晨3 │東市昌鼎│1錢＊10,000 │使用之門號0981│陽翠蘋│（李志民【A】→王照瑚【B】）│王照瑚交易時間。  │(1)98年8月26日警詢筆錄（見 │處有期徒刑年陸月。扣案之│
 │  │              │時30分許│飯店後巷│元          │387074號行動電│林正宗│A：（電話未接通前志民跟旁邊 │                  │  警卷2第10頁）。         │行動電話壹具（廠牌SAMSUNG │
 │  │              │        │之李志民│            │話為聯絡工具，│      │   的人說：這包再給你啦！幹 │                  │(2)98年8月26日偵訊筆錄（見 │、型號不詳，搭配門號○九八│
 │  │              │        │租屋處  │            │先與李志民聯繫│      │   人你娘）                 │                  │  偵卷1之1第287頁）。     │0000000號）及帳單壹│
 │  │              │        │        │            │交易細節，再委│      │B：喂！                     │                  │(3)98年9月9日警詢筆錄（見警│紙均沒收；未扣案販賣第二級│
 │  │              │        │        │            │由林正宗先行交│      │A：啊！... 怎樣             │                  │  卷2第27頁）。           │毒品所得之財物新臺幣壹萬元│
 │  │              │        │        │            │付第二級毒品甲│      │B：在路上路邊啊！           │                  │(4)98年9月9日偵訊筆錄（見偵│與陽翠蘋連帶沒收，如全部或│
 │  │              │        │        │            │基安非他命3.2 │      │A：旁邊                     │                  │  卷1之2第68頁）。        │一部不能沒收時，以其與陽翠│
 │  │              │        │        │            │公克，並收取  │      │B：大概三點啦！三點找你     │                  │(5)98年10月12日羈押訊問筆錄│蘋之財產連帶抵償之。      │
 │  │              │        │        │            │10,000元價金，│      │A：嗯！                     │                  │  （見本院卷1第31頁背面） │                          │
 │  │              │        │        │            │所收取之上開款│      │B：不要睡著啊！             │                  │(6)98年11月10日準備程序筆錄│陽翠蘋共同販賣第二級毒品，│
 │  │              │        │        │            │項均交由陽翠蘋│      │A：好啦！                   │                  │  （見本院卷1第86頁）     │處有期徒刑柒月。扣案之行動│
 │  │              │        │        │            │入帳。嗣由王照│      │（見本院卷1第248頁）        │                  │(7)98年12月3日準備程序筆錄 │電話壹具（廠牌SAMSUNG、型 │
 │  │              │        │        │            │瑚補足第二級甲│      ├──────────────┼─────────┤  （見本院卷1第121頁背面）│號不詳，搭配門號○九八一三│
 │  │              │        │        │            │基安非他命數量│      │98年5月8日凌晨3時36分2秒    │被告王照瑚委託林正│(8)99年5月4日審判筆錄（見本│八七○七四號）及帳單壹紙均│
 │  │              │        │        │            │。            │      │（李志民【A】→王照瑚【B】）│宗交付4包0.8公克第│  院卷2第61頁背面）       │沒收；未扣案販賣第二級毒品│
 │  │              │        │        │            │              │      │B：喂！                     │二級毒品甲基安非他│(9)99年7月8日審判筆錄（見本│所得之財物新臺幣壹萬元與王│
 │  │              │        │        │            │              │      │A：喂！在睡覺了啊！         │命與證人李志民，證│  院卷2第121頁）。        │照瑚連帶沒收，如全部或一部│
 │  │              │        │        │            │              │      │B：欸啊！我人不舒服         │人李志民向王照瑚反│2.被告陽翠蘋：            │不能沒收時，以其與王照瑚之│
 │  │              │        │        │            │              │      │A：怎樣感冒喔               │應重量不足，被告王│(1)98年9月21日偵訊筆錄（見 │財產連帶抵償之。          │
 │  │              │        │        │            │              │      │B：欸！我表大有找你嗎？     │照瑚表示回去再補貨│  偵卷1之2第141頁）。     │                          │
 │  │              │        │        │            │              │      │A：有！但是那個…欸…那個8×│。                │(2)98年12月3日準備程序筆錄 │                          │
 │  │              │        │        │            │              │      │   4＝32，二個8×4＝32有沒有│                  │  （見本院卷1第122頁）    │                          │
 │  │              │        │        │            │              │      │B：我知！我知！             │                  │(3)99年7月8日審判筆錄（見本│                          │
 │  │              │        │        │            │              │      │A：欸啊！                   │                  │  院卷2第121頁）。        │                          │
 │  │              │        │        │            │              │      │B：我知道，我回去再講       │                  │3.證人李志民：            │                          │
 │  │              │        │        │            │              │      │A：好！                     │                  │(1)98年8月28日警詢筆錄（見 │                          │
 │  │              │        │        │            │              │      │（見本院卷1第248頁）        │                  │  警卷2第54頁）。         │                          │
 │  │              │        │        │            │              │      │                            │                  │(2)98年9月18日偵訊筆錄（見 │                          │
 │  │              │        │        │            │              │      │                            │                  │  偵卷1之2第128頁）。     │                          │
 │  │              │        │        │            │              │      │                            │                  │4.通訊監察譯文（見本院卷1 │                          │
 │  │              │        │        │            │              │      │                            │                  │  第248頁）。             │                          │
 ├─┼───────┼────┼────┼──────┼───────┼───┼──────────────┼─────────┼─────────────┼─────────────┤
 │20│李志民        │98年5月9│臺東縣臺│甲基安非他命│王照瑚利用其所│王照瑚│98年5月11日凌晨2時18分31秒  │證人李志民匯款    │1.被告王照瑚：            │王照瑚共同販賣第二級毒品，│
 │  │（0000000000）│日下午2 │東市浙江│3錢＊30,000 │使用之門號0981│陽翠蘋│（李志民【A】→王照瑚【B】）│13,000元至被告王照│(1)98年8月26日警詢筆錄（見 │處有期徒刑年陸月。扣案之│
 │  │              │時許    │路310號 │元          │387074號行動電│林正宗│B：欸！怎樣？               │瑚指定帳戶，並於電│  警卷2第10頁）。         │行動電話壹具（廠牌SAMSUNG │
 │  │              │        │臺灣臺東│            │話為聯絡工具，│      │A：一萬三                   │話中與被告王照瑚對│(2)98年8月26日偵訊筆錄（見 │、型號不詳，搭配門號○九八│
 │  │              │        │地方法院│            │先與李志民聯繫│      │B：什麼東西                 │帳，證人李志民尚積│  偵卷1之1第287頁）。     │0000000號）及帳單壹│
 │  │              │        │檢察署旁│            │交易細節後，再│      │A：一萬三全部二萬           │欠30,000元貨款。  │(3)98年9月9日警詢筆錄（見警│紙均沒收；未扣案販賣第二級│
 │  │              │        │之鐵皮屋│            │由王照瑚親自交│      │B：蛤！                     │                  │  卷2第16、27、32頁）。   │毒品所得之財物新臺幣萬元│
 │  │              │        │        │            │貨，復由李志民│      │A：就今天7仟                │                  │(4)98年9月9日偵訊筆錄（見偵│與陽翠蘋連帶沒收，如全部或│
 │  │              │        │        │            │自行匯款13,000│      │B：欸！                     │                  │  卷1之2第68頁）。        │一部不能沒收時，以其與陽翠│
 │  │              │        │        │            │元至王照瑚所指│      │A：我現在一萬過去啊！       │                  │(5)98年9月18日偵訊筆錄（見 │蘋之財產連帶抵償之。      │
 │  │              │        │        │            │定之帳戶，另委│      │B：欸！那還剩多少？3對不對  │                  │  偵卷1之2第129頁）。     │                          │
 │  │              │        │        │            │由林正宗前往李│      │A：3，對                    │                  │(6)98年10月12日羈押訊問筆錄│陽翠蘋共同販賣第二級毒品，│
 │  │              │        │        │            │志民之住處收取│      │（見本院卷1第249頁）        │                  │  （見本院卷1第31頁背面） │處有期徒刑柒月。扣案之行動│
 │  │              │        │        │            │價金10,000元，│      ├──────────────┼─────────┤(7)98年11月10日準備程序筆錄│電話壹具（廠牌SAMSUNG、型 │
 │  │              │        │        │            │所收取上開之款│      │98年5月29日晚上7時40分8秒   │被告王照瑚委由林正│  （見本院卷1第86頁）     │號不詳，搭配門號○九八一三│
 │  │              │        │        │            │項交由陽翠蘋入│      │（王照瑚【A】→林正宗【B】）│宗前往證人李志民住│(8)98年12月3日準備程序筆錄 │八七○七四號）及帳單壹紙均│
 │  │              │        │        │            │帳。          │      │B：喂！                     │處收取部分價金    │  （見本院卷1第121頁背面）│沒收；未扣案販賣第二級毒品│
 │  │              │        │        │            │              │      │A：喂！                     │10,000元。        │(9)99年5月4日審判筆錄（見本│所得之財物新臺幣萬元與王│
 │  │              │        │        │            │              │      │B：怎樣                     │                  │  院卷2第61頁背面）       │照瑚連帶沒收，如全部或一部│
 │  │              │        │        │            │              │      │A：志民那三樓你知道嗎？你那 │                  │(10)99年7月8日審判筆錄（見本│不能沒收時，以其與王照瑚之│
 │  │              │        │        │            │              │      │   天去的地方你知道嗎？     │                  │  院卷2第121頁）。        │財產連帶抵償之。          │
 │  │              │        │        │            │              │      │B：我知道                   │                  │2.被告陽翠蘋：            │                          │
 │  │              │        │        │            │              │      │A：你到樓下你再打給他說你到 │                  │(1)98年9月21日偵訊筆錄（見 │                          │
 │  │              │        │        │            │              │      │   了這樣                   │                  │  偵卷1之2第141頁）。     │                          │
 │  │              │        │        │            │              │      │B：欸！                     │                  │(2)98年12月3日準備程序筆錄 │                          │
 │  │              │        │        │            │              │      │A：他的電話你知道嗎         │                  │  （見本院卷1第122頁）    │                          │
 │  │              │        │        │            │              │      │B：你跟我講一下             │                  │(3)99年7月8日審判筆錄（見本│                          │
 │  │              │        │        │            │              │      │A：我重打好了，你抄起來     │                  │  院卷2第121頁）。        │                          │
 │  │              │        │        │            │              │      │B：好啦！                   │                  │3.證人李志民：            │                          │
 │  │              │        │        │            │              │      │A：然後直接去跟他拿，我再叫 │                  │(1)98年8月28日警詢筆錄（見 │                          │
 │  │              │        │        │            │              │      │   小雅過去拿               │                  │  警卷2第54頁）。         │                          │
 │  │              │        │        │            │              │      │B：小雅、小菁他們都沒有來呢 │                  │(2)98年9月18日偵訊筆錄（見 │                          │
 │  │              │        │        │            │              │      │   ！                       │                  │  偵卷1之2第128頁）。     │                          │
 │  │              │        │        │            │              │      │A：我知道                   │                  │4.通訊監察譯文（見本院卷1 │                          │
 │  │              │        │        │            │              │      │B：只有憲中來而已           │                  │  第233、249頁）。        │                          │
 │  │              │        │        │            │              │      │A：我知道                   │                  │                          │                          │
 │  │              │        │        │            │              │      │B：好啦！                   │                  │                          │                          │
 │  │              │        │        │            │              │      │（見本院卷1第233頁）        │                  │                          │                          │
 ├─┼───────┼────┼────┼──────┼───────┼───┼──────────────┼─────────┼─────────────┼─────────────┤
 │21│李志民        │98年5月 │臺東縣臺│甲基安非他命│王照瑚利用其所│王照瑚│98年5月30日晚上6時45分00秒  │證人李志民與被告王│1.被告王照瑚              │王照瑚共同販賣第二級毒品，│
 │  │（0000000000）│30日晚上│東市鼎昌│1錢＊10,000 │使用之門號0981│陽翠蘋│（王照瑚【A】←李志民【B】）│照瑚聯絡交易細節，│(1)98年8月26日警詢筆錄（見 │處有期徒刑年陸月。扣案之│
 │  │              │6時45分 │飯店    │元          │387074號行動電│      │A：按那                     │被告王照瑚交代證人│  警卷2第9至10頁）。      │行動電話壹具（廠牌SAMSUNG │
 │  │              │許（起訴│        │            │話為聯絡工具，│      │B：我要找你那個啊！         │李志民前往交易地點│(2)98年8月26日偵訊筆錄（見 │、型號不詳，搭配門號○九八│
 │  │              │書誤載為│        │            │先與李志民聯繫│      │A：你要多少？               │幫忙分裝毒品。    │  偵卷1之1第282、287頁）。│0000000號）及帳單壹│
 │  │              │98年5月 │        │            │交易細節，再由│      │B：我差你多少               │                  │(3)98年9月9日偵訊筆錄（見偵│紙均沒收；未扣案販賣第二級│
 │  │              │29日19時│        │            │王照瑚交貨及收│      │A：三啊！                   │                  │  卷1之2第66頁）。        │毒品所得之財物新臺幣壹萬元│
 │  │              │40分）  │        │            │取價金10,000元│      │B：什麼三，28啦！           │                  │(4)98年10月12日羈押訊問筆錄│與陽翠蘋連帶沒收，如全部或│
 │  │              │        │        │            │，所收取上開之│      │A：哦！28對啦！             │                  │  （見本院卷1第31頁背面） │一部不能沒收時，以其與陽翠│
 │  │              │        │        │            │另由陽翠蘋負責│      │B：我先找他一下啊！         │                  │(5)98年11月10日準備程序筆錄│蘋之財產連帶抵償之。      │
 │  │              │        │        │            │入帳。        │      │A：你要大顆還是小顆的       │                  │  （見本院卷1第86頁）     │                          │
 │  │              │        │        │            │              │      │B：先小顆的就好了           │                  │(6)98年12月3日準備程序筆錄 │陽翠蘋共同販賣第二級毒品，│
 │  │              │        │        │            │              │      │A：先小顆的                 │                  │  （見本院卷1第121頁背面）│處有期徒刑柒月。扣案之行動│
 │  │              │        │        │            │              │      │B：十顆的先拿一顆啦！       │                  │(7)99年7月8日審判筆錄（見本│電話壹具（廠牌SAMSUNG、型 │
 │  │              │        │        │            │              │      │A：這樣我跟你講，你等一下   │                  │  院卷2第121頁）。        │號不詳，搭配門號○九八一三│
 │  │              │        │        │            │              │      │B：欸！                     │                  │2.被告陽翠蘋：            │八七○七四號）及帳單壹紙均│
 │  │              │        │        │            │              │      │A：他不會你聽懂嗎？         │                  │(1)98年9月21日偵訊筆錄（見 │沒收；未扣案販賣第二級毒品│
 │  │              │        │        │            │              │      │B：他不會                   │                  │  偵卷1之2第141頁）。     │所得之財物新臺幣壹萬元與王│
 │  │              │        │        │            │              │      │A：你聽我講！我那釋迦有二簍 │                  │(2)98年12月3日準備程序筆錄 │照瑚連帶沒收，如全部或一部│
 │  │              │        │        │            │              │      │   大簍的                   │                  │  （見本院卷1第122頁）    │不能沒收時，以其與王照瑚之│
 │  │              │        │        │            │              │      │B：欸！                     │                  │(3)99年7月8日審判筆錄（見本│財產連帶抵償之。          │
 │  │              │        │        │            │              │      │A：你幫我有一簍不足一簍的   │                  │  院卷2第121頁）。        │                          │
 │  │              │        │        │            │              │      │B：欸！                     │                  │3.證人李志民：            │                          │
 │  │              │        │        │            │              │      │A：現在那裡有二簍           │                  │(1)98年8月28日警詢筆錄（見 │                          │
 │  │              │        │        │            │              │      │B：欸！                     │                  │  警卷2第54頁）。         │                          │
 │  │              │        │        │            │              │      │A：你幫我裝五個大簍的，其餘 │                  │(2)98年9月18日偵訊筆錄（見 │                          │
 │  │              │        │        │            │              │      │   都是八分滿               │                  │  偵卷1之2第128頁）。     │                          │
 │  │              │        │        │            │              │      │B：好啦！                   │                  │4.通訊監察譯文（見本院卷1 │                          │
 │  │              │        │        │            │              │      │（見本院卷1第236頁）        │                  │  第236頁）。             │                          │
 ├─┼───────┼────┼────┼──────┼───────┼───┼──────────────┼─────────┼─────────────┼─────────────┤
 │22│嚴明華        │98年5月 │臺東縣臺│甲基安非他命│王照瑚利用其所│王照瑚│98年5月20日晚上11時1分58秒  │被告王照瑚親自前往│1.被告王照瑚              │王照瑚共同販賣第二級毒品，│
 │  │（0000000000）│間某日晚│東市西康│1錢＊10,000 │使用之門號0981│沈曉菁│（嚴明華【A】←王照瑚【B】）│收取價金10,000元。│(1)98年9月18日偵訊筆錄（見 │處有期徒刑年陸月。扣案之│
 │  │              │上10時許│路1段42 │元          │387074號行動電│陽翠蘋│B：你們家，有一個人走出來吶 │                  │  偵卷1之2第130至131頁）。│行動電話壹具（廠牌SAMSUNG │
 │  │              │        │巷37號  │            │話為聯絡工具，│      │A：蛤？你們家，有一個人走出 │                  │(2)98年10月12日羈押訊問筆錄│、型號不詳，搭配門號○九八│
 │  │              │        │        │            │先與嚴明華聯繫│      │   來吶                     │                  │  （見本院卷1第31頁背面至 │0000000號）及帳單壹│
 │  │              │        │        │            │交易細節，再委│      │A：有人走出來？             │                  │  第32頁）                │紙均沒收；未扣案販賣第二級│
 │  │              │        │        │            │由沈曉菁交貨，│      │B：嘿！                     │                  │(3)98年11月10日準備程序筆錄│毒品所得之財物新臺幣壹萬元│
 │  │              │        │        │            │嗣由王照瑚親自│      │A：在哪裡？                 │                  │  （見本院卷1第86頁）     │與陽翠蘋、沈曉菁連帶沒收，│
 │  │              │        │        │            │收取價金10,000│      │B：從你們家走出來           │                  │(4)98年12月3日準備程序筆錄 │如全部或一部不能沒收時，以│
 │  │              │        │        │            │元，所收取上開│      │A：我家？                   │                  │  （見本院卷1第121頁背面）│其與陽翠蘋、沈曉菁之財產連│
 │  │              │        │        │            │款項交由陽翠蘋│      │B：從別墅。                 │                  │(5)99年5月4日審判筆錄（見本│帶抵償之。                │
 │  │              │        │        │            │入帳。        │      │A：別墅呦？                 │                  │  院卷2第58頁背面）       │                          │
 │  │              │        │        │            │              │      │B：嘿呀！                   │                  │(6)99年7月8日審判筆錄（見本│陽翠蘋共同販賣第二級毒品，│
 │  │              │        │        │            │              │      │A：從別墅，不可能吧         │                  │  院卷2第121頁）。        │處有期徒刑柒月。扣案之行動│
 │  │              │        │        │            │              │      │B：有呀！有呀！             │                  │2.被告沈曉菁              │電話壹具（廠牌SAMSUNG、型 │
 │  │              │        │        │            │              │      │A：蛤？                     │                  │(1)98年8月26日偵訊筆錄（見 │號不詳，搭配門號○九八一三│
 │  │              │        │        │            │              │      │B：從樹那邊走出來，我沒有停 │                  │  偵卷1之1第291之1頁）。  │八七○七四號）及帳單壹紙均│
 │  │              │        │        │            │              │      │   下來。                   │                  │(2)98年8月26日訊問筆錄（見 │沒收；未扣案販賣第二級毒品│
 │  │              │        │        │            │              │      │A：嘿！                     │                  │  偵卷1之1第302頁）。     │所得之財物新臺幣壹萬元與王│
 │  │              │        │        │            │              │      │B：可能住隔壁這裡的而已啦。 │                  │(3)98年9月18日偵訊筆錄（見 │照瑚、沈曉菁連帶沒收，如全│
 │  │              │        │        │            │              │      │A：從那邊走出，一個人？     │                  │  偵卷1之2第130頁）。     │部或一部不能沒收時，以其與│
 │  │              │        │        │            │              │      │B：嘿！                     │                  │(4)98年10月12日羈押訊問筆錄│王照瑚、沈曉菁之財產連帶抵│
 │  │              │        │        │            │              │      │A：男的女的？               │                  │  （見本院卷1第33頁背面） │償之。                    │
 │  │              │        │        │            │              │      │B：男的。                   │                  │(5)98年12月3日準備程序筆錄 │                          │
 │  │              │        │        │            │              │      │A：年輕人？                 │                  │  （見本院卷1第122頁）    │沈曉菁共同販賣第二級毒品，│
 │  │              │        │        │            │              │      │B：嘿！                     │                  │(6)99年5月4日審判筆錄（見本│處有期徒刑柒月。扣案之行動│
 │  │              │        │        │            │              │      │A：現在幾點？               │                  │  院卷2第58頁背面）       │電話壹具（廠牌SAMSUNG、型 │
 │  │              │        │        │            │              │      │B：現在11點。               │                  │(7)99年7月8日審判筆錄（見本│號不詳，搭配門號○九八一三│
 │  │              │        │        │            │              │      │A：對啦，我那裡的人啦，身材 │                  │  院卷2第121頁）。        │八七○七四號）及帳單壹紙均│
 │  │              │        │        │            │              │      │   不錯。                   │                  │3.被告陽翠蘋              │沒收；未扣案販賣第二級毒品│
 │  │              │        │        │            │              │      │B：嘿！                     │                  │(1)98年9月21日偵訊筆錄（見 │所得之財物新臺幣壹萬元與王│
 │  │              │        │        │            │              │      │A：我隨到～                 │                  │  偵卷1之2第141頁）。     │照瑚、陽翠蘋連帶沒收，如全│
 │  │              │        │        │            │              │      │（見本院卷2第36頁）         │                  │(2)98年12月3日準備程序筆錄 │部或一部不能沒收時，以其與│
 │  │              │        │        │            │              │      │                            │                  │  （見本院卷1第122頁）    │王照瑚、陽翠蘋之財產連帶抵│
 │  │              │        │        │            │              │      │                            │                  │(3)99年7月8日審判筆錄（見本│償之。                    │
 │  │              │        │        │            │              │      │                            │                  │  院卷2第121頁）。        │                          │
 │  │              │        │        │            │              │      │                            │                  │4.證人嚴明華              │                          │
 │  │              │        │        │            │              │      │                            │                  │(1)98年7月1日偵訊筆錄（見偵│                          │
 │  │              │        │        │            │              │      │                            │                  │  卷1之1第48頁至48之1頁、 │                          │
 │  │              │        │        │            │              │      │                            │                  │  第50頁）。              │                          │
 │  │              │        │        │            │              │      │                            │                  │(2)99年5月4日審判筆錄（見本│                          │
 │  │              │        │        │            │              │      │                            │                  │  院卷2第58頁至58頁背面） │                          │
 │  │              │        │        │            │              │      │                            │                  │5.通訊監察譯文（見本院卷2 │                          │
 │  │              │        │        │            │              │      │                            │                  │  第36頁）。              │                          │
 │  │              │        │        │            │              │      │                            │                  │                          │                          │
 ├─┼───────┼────┼────┼──────┼───────┼───┼──────────────┼─────────┼─────────────┼─────────────┤
 │23│嚴明華        │98年5月 │臺東縣臺│甲基安非他命│王照瑚利用其所│王照瑚│98年5月29日中午12時10分19秒 │被告王照瑚抵達交易│1.被告王照瑚              │王照瑚共同販賣第二級毒品，│
 │  │（0000000000）│29日中午│東市亞灣│1錢＊10,000 │使用之門號0981│陽翠蘋│（嚴明華【A】←王照瑚【B】）│地點。            │(1)98年8月26日偵訊筆錄（見 │處有期徒刑年陸月。扣案之│
 │  │              │12時20分│某處    │元          │387074號行動電│      │B：在哪？                   │                  │  偵卷1之1第287頁）。     │行動電話壹具（廠牌SAMSUNG │
 │  │              │許      │        │            │話為聯絡工具，│      │A：你到亞灣了？             │                  │(2)98年10月12日羈押訊問筆錄│、型號不詳，搭配門號○九八│
 │  │              │        │        │            │先與嚴明華聯繫│      │B：嘿!                      │                  │（見本院卷1第32頁）       │0000000號）及帳單壹│
 │  │              │        │        │            │交易細節，再由│      │A：你再上來一點，在舊自來水 │                  │(3)98年11月10日準備程序筆錄│紙均沒收；未扣案販賣第二級│
 │  │              │        │        │            │王照瑚親自交貨│      │   廠，你知道嗎？           │                  │   （見本院卷1第86頁）    │毒品所得之財物新臺幣壹萬元│
 │  │              │        │        │            │及收取價金    │      │B：我不知道。               │                  │(4)98年12月3日準備程序筆錄 │與陽翠蘋連帶沒收，如全部或│
 │  │              │        │        │            │10,000元，所收│      │A：不然我下去，我下去那一條 │                  │  （見本院卷1第121頁背面）│一部不能沒收時，以其與陽翠│
 │  │              │        │        │            │取之上開款項交│      │   路。                     │                  │(5)99年7月8日審判筆錄（見本│蘋之財產連帶抵償之。      │
 │  │              │        │        │            │由陽翠蘋入帳。│      │（見本院卷2第38頁）         │                  │  院卷2第121頁）。        │                          │
 │  │              │        │        │            │              │      ├──────────────┤                  │2.被告陽翠蘋              │陽翠蘋共同販賣第二級毒品，│
 │  │              │        │        │            │              │      │98年5月29日中午12時12分47秒 │                  │(1)98年9月21日偵訊筆錄（見 │處有期徒刑柒月。扣案之行動│
 │  │              │        │        │            │              │      │（嚴明華【A】→王照瑚【B】）│                  │  偵卷1之2第141頁）。     │電話壹具（廠牌SAMSUNG、型 │
 │  │              │        │        │            │              │      │A：我現在要下去了。         │                  │(2)98年12月3日準備程序筆錄 │號不詳，搭配門號○九八一三│
 │  │              │        │        │            │              │      │B：我在那個...              │                  │  （見本院卷1第122頁）    │八七○七四號）及帳單壹紙均│
 │  │              │        │        │            │              │      │A：你在路邊等我一下。       │                  │(3)99年7月8日審判筆錄（見本│沒收；未扣案販賣第二級毒品│
 │  │              │        │        │            │              │      │（見本院卷2第38頁）         │                  │  院卷2第121頁）。        │所得之財物新臺幣壹萬元與王│
 │  │              │        │        │            │              │      │                            │                  │3.證人嚴明華              │照瑚連帶沒收，如全部或一部│
 │  │              │        │        │            │              │      │                            │                  │(1)98年7月8日偵訊筆錄（見偵│不能沒收時，以其與王照瑚之│
 │  │              │        │        │            │              │      │                            │                  │  卷1之1第124頁）         │財產連帶抵償之。          │
 │  │              │        │        │            │              │      │                            │                  │4.通訊監察譯文（見本院卷2 │                          │
 │  │              │        │        │            │              │      │                            │                  │  第38頁）。              │                          │
 ├─┼───────┼────┼────┼──────┼───────┼───┼──────────────┼─────────┼─────────────┼─────────────┤
 │24│嚴明華        │98年6月7│臺東縣臺│甲基安非他命│王照瑚利用其所│王照瑚│98年6月7日晚上10時44分48秒  │證人嚴明華向被告王│1.被告王照瑚              │王照瑚共同販賣第二級毒品，│
 │  │（0000000000）│日晚上11│東市西康│1錢＊10,000 │使用之門號0981│李書羽│（嚴明華【A】→王照瑚【B】）│照瑚詢問交易時間，│(1)98年8月26日偵訊筆錄（見 │處有期徒刑年陸月。扣案之│
 │  │              │時20分許│路1段42 │元          │387074號行動電│陽翠蘋│A：你有空嗎？               │被告王照瑚表明將委│  偵卷1之1第287頁）。     │行動電話壹具（廠牌SAMSUNG │
 │  │              │（起訴書│巷37號（│            │話為聯絡工具，│      │B：我沒有空，我叫我妹仔過去 │由被告李書羽前往交│(2)98年9月9日偵訊筆錄（見偵│、型號不詳，搭配門號○九八│
 │  │              │誤載為98│起訴書誤│            │先與嚴明華聯繫│      │   ，另外一個哦！           │付第二級毒品甲基安│  卷1之2第66頁）。        │0000000號）及帳單壹│
 │  │              │年6月5日│載為臺東│            │交易細節，再委│      │A：哪一個？前天來那個嗎？   │非他命。          │(3)98年10月12日羈押訊問筆錄│紙均沒收；未扣案販賣第二級│
 │  │              │晚上8時 │縣臺東市│            │由李書羽交貨及│      │B：不是，是另外一個，她有去 │                  │  （見本院卷1第32頁）     │毒品所得之財物新臺幣壹萬元│
 │  │              │）      │知本路1 │            │收取價金10,000│      │   過。                     │                  │(4)98年11月10日準備程序筆錄│與陽翠蘋、李書羽連帶沒收，│
 │  │              │        │段）    │            │元，所收取上開│      │A：哪一個啦？               │                  │  （見本院卷1第86頁）     │如全部或一部不能沒收時，以│
 │  │              │        │        │            │款交由王照瑚再│      │B：她有去過啦，她沒有下車。 │                  │(5)98年12月3日準備程序筆錄 │其與陽翠蘋、李書羽之財產連│
 │  │              │        │        │            │轉交陽翠蘋入帳│      │A：你不是說要介紹妹仔給我。 │                  │  （見本院卷1第121頁背面）│帶抵償之。                │
 │  │              │        │        │            │。            │      │B：我要找呀！               │                  │(6)99年7月8日審判筆錄（見本│                          │
 │  │              │        │        │            │              │      │A：你剩下的啊               │                  │  院卷2第121頁）。        │陽翠蘋共同販賣第二級毒品，│
 │  │              │        │        │            │              │      │B：好啦!我怕你會黏上。      │                  │2.被告陽翠蘋：            │處有期徒刑柒月。扣案之行動│
 │  │              │        │        │            │              │      │A：剩下的那種，不要太好。   │                  │(1)98年9月21日偵訊筆錄（見 │電話壹具（廠牌SAMSUNG、型 │
 │  │              │        │        │            │              │      │B：好啦                     │                  │  偵卷1之2第141頁）。     │號不詳，搭配門號○九八一三│
 │  │              │        │        │            │              │      │A：不會啦，我胃口很好呢！   │                  │(2)98年12月3日準備程序筆錄 │八七○七四號）及帳單壹紙均│
 │  │              │        │        │            │              │      │B：等下去，你就跟她講啊！   │                  │  （見本院卷1第122頁）    │沒收；未扣案販賣第二級毒品│
 │  │              │        │        │            │              │      │A：這個？                   │                  │(3)99年7月8日審判筆錄（見本│所得之財物新臺幣壹萬元與王│
 │  │              │        │        │            │              │      │B：現在這個，我都叫她開車載 │                  │  院卷2第121頁）。        │照瑚、李書羽連帶沒收，如全│
 │  │              │        │        │            │              │      │   我去，她都沒有下車。     │                  │3.被告李書羽              │部或一部不能沒收時，以其與│
 │  │              │        │        │            │              │      │A：唬呀                     │                  │(1)98年7月10日偵訊筆錄（見 │王照瑚、李書羽之財產連帶抵│
 │  │              │        │        │            │              │      │（見本院卷2第41頁）         │                  │  偵卷1之1第168、170頁）。│償之。                    │
 │  │              │        │        │            │              │      ├──────────────┼─────────┤(2)98年7月10日訊問筆錄（見 │                          │
 │  │              │        │        │            │              │      │98年6月7日晚上11時14分24秒  │證人嚴明華催促被告│  偵卷1之1第189至190頁）。│李書羽共同販賣第二級毒品，│
 │  │              │        │        │            │              │      │（嚴明華【A】→王照瑚【B】）│王照瑚交易時間。  │(3)98年12月3日準備程序筆錄 │處有期徒刑肆月。扣案之行動│
 │  │              │        │        │            │              │      │A：要過來了嘛？             │                  │ （見本院卷1第122頁）     │電話壹具（廠牌SAMSUNG、型 │
 │  │              │        │        │            │              │      │B：要到了。                 │                  │(4)99年5月4日審判筆錄（見本│號不詳，搭配門號○九八一三│
 │  │              │        │        │            │              │      │A：喔！                     │                  │  院卷2第58頁至第58頁背面 │八七○七四號）及帳單壹紙均│
 │  │              │        │        │            │              │      │（見本院卷2第41頁）         │                  │  ）                      │沒收；未扣案販賣第二級毒品│
 │  │              │        │        │            │              │      ├──────────────┼─────────┤(5)99年7月8日審判筆錄（見本│所得之財物新臺幣壹萬元與王│
 │  │              │        │        │            │              │      │98年6月7日晚上11時20分50秒  │證人嚴明華告知被告│  院卷2第121頁）。        │照瑚、陽翠蘋連帶沒收，如全│
 │  │              │        │        │            │              │      │（嚴明華【A】→王照瑚【B】）│李書羽業已實際前往│4.證人嚴明華：            │部或一部不能沒收時，以其與│
 │  │              │        │        │            │              │      │A：回去了!                  │交易地點進行交易，│(1)98年7月8日偵訊筆錄（見偵│王照瑚、陽翠蘋之財產連帶抵│
 │  │              │        │        │            │              │      │B：哈？                     │並收取該次買賣價金│  卷1之1第124頁）。       │償之。                    │
 │  │              │        │        │            │              │      │A：回去了。                 │。                │(2)98年7月10日偵訊筆錄（見 │                          │
 │  │              │        │        │            │              │      │B：她回去了？               │                  │  偵卷1之1第170頁）。     │                          │
 │  │              │        │        │            │              │      │A：嘿!                      │                  │(3)99年5月4日審判筆錄（見本│                          │
 │  │              │        │        │            │              │      │B：喔，好啊!                │                  │  院卷2第56頁背面至57頁背 │                          │
 │  │              │        │        │            │              │      │A：她錢拿了就回去了。       │                  │  面）                    │                          │
 │  │              │        │        │            │              │      │B：哦!紙箱她有拿給你嗎？    │                  │5.通訊監察譯文（見本院卷2 │                          │
 │  │              │        │        │            │              │      │A：有。                     │                  │  第41頁）                │                          │
 │  │              │        │        │            │              │      │B：好!明天我們再見面嘛!     │                  │                          │                          │
 │  │              │        │        │            │              │      │A：好。                     │                  │                          │                          │
 │  │              │        │        │            │              │      │B：好。                     │                  │                          │                          │
 │  │              │        │        │            │              │      │（見本院卷2第41頁）         │                  │                          │                          │
 ├─┼───────┼────┼────┼──────┼───────┼───┼──────────────┼─────────┼─────────────┼─────────────┤
 │25│嚴明華        │98年6月 │臺東縣臺│甲基安非他命│王照瑚利用其所│王照瑚│98年6月13日晚上6時27分44秒  │被告王照瑚與證人嚴│1.被告王照瑚              │王照瑚共同販賣第二級毒品，│
 │  │（0000000000）│13日晚上│東市西康│約3至4公克＊│使用之門號0981│李書羽│（嚴明華【A】→王照瑚【B】）│明華聯絡交易細節。│(1)98年8月11日訊問筆錄（見 │未遂，處有期徒刑壹年玖月。│
 │  │              │8時許（ │路1段42 │10,000元（起│387074號行動電│陽翠蘋│A：你不是要給錢？           │                  │  偵卷1之1第248頁）。     │扣案之第二級毒品甲基安非他│
 │  │              │起訴書誤│巷37號  │訴書誤載為甲│話為聯絡工具，│      │B：嘿呀！                   │                  │(2)98年8月26日偵訊筆錄（見 │命包（驗餘含袋毛重合計拾│
 │  │              │載為98年│        │基安非他命3 │先與嚴明華聯繫│      │A：我要1萬給你呀～          │                  │  偵卷1之1第287至288頁）。│玖點壹捌公克）併同無法析離│
 │  │              │6月14日 │        │包，價金尚未│交易細節，再由│      │B：我等一下，過去你那裡。   │                  │(3)98年9月18日偵訊筆錄（見 │之包裝袋只均沒收銷燬；扣│
 │  │              │20時）  │        │談妥）      │李書羽駕駛車牌│      │A：等多久？                 │                  │  偵卷1之2第129頁）。     │案之行動電話壹具（廠牌    │
 │  │              │        │        │            │號碼WR-0745號 │      │B：你有很趕嗎？             │                  │(4)98年10月12日羈押訊問筆錄│SAMSUNG、型號不詳，搭配門 │
 │  │              │        │        │            │自小客車搭載王│      │A：沒有。                   │                  │  （見本院卷1第32頁至32頁 │號0000000000號）│
 │  │              │        │        │            │照瑚、陽翠蘋前│      │B：差不多1個小時後，好不好？│                  │  背面）                  │及帳單壹紙均沒收；扣案販賣│
 │  │              │        │        │            │往交易地點，先│      │A：唬～                     │                  │(5)98年11月10日準備程序筆錄│第二級毒品所得之財物新臺幣│
 │  │              │        │        │            │收取價金10,000│      │（見本院卷2第43頁）         │                  │  （見本院卷1第86頁）     │壹萬元與陽翠蘋、李書羽連帶│
 │  │              │        │        │            │元，尚未交付第│      ├──────────────┼─────────┤(6)98年12月3日準備程序筆錄 │沒收。                    │
 │  │              │        │        │            │二級毒品甲基安│      │98年6月13日晚上7時48分49秒  │被告王照瑚前往交易│  （見本院卷1第121頁背面）│                          │
 │  │              │        │        │            │非他命即遭事先│      │（嚴明華【A】→王照瑚【B】）│地點。            │(3)99年7月8日審判筆錄（見本│陽翠蘋共同販賣第二級毒品，│
 │  │              │        │        │            │埋伏該處之警員│      │B：你在別墅喲？             │                  │  院卷2第121頁）。        │未遂，處有期徒刑肆月。扣案│
 │  │              │        │        │            │當場逮捕，始未│      │A：嘿呀！我現在要過去了。   │                  │2.被告李書羽              │之第二級毒品甲基安非他命│
 │  │              │        │        │            │得逞。        │      │B：好、好～                 │                  │(1)98年6月14日警詢筆錄（見 │包（驗餘含袋毛重合計拾玖點│
 │  │              │        │        │            │              │      │（見本院卷2第43頁）         │                  │  警卷1第24、26頁）。     │壹捌公克）併同無法析離之包│
 │  │              │        │        │            │              │      │                            │                  │(2)98年7月10日警詢筆錄（見 │裝袋只均沒收銷燬；扣案之│
 │  │              │        │        │            │              │      │                            │                  │  偵卷1之1第157至159頁）  │行動電話壹具（廠牌SAMSUN G│
 │  │              │        │        │            │              │      │                            │                  │(3)98年7月10日偵訊筆錄（見 │、型號不詳，搭配門號○九八│
 │  │              │        │        │            │              │      │                            │                  │  偵卷1之1第167頁）       │0000000號）及帳單壹│
 │  │              │        │        │            │              │      │                            │                  │(4)98年12月3日準備程序筆錄 │紙均沒收；扣案販賣第二級毒│
 │  │              │        │        │            │              │      │                            │                  │  （見本院卷1第122頁）    │品所得之財物新臺幣壹萬元與│
 │  │              │        │        │            │              │      │                            │                  │(5)99年7月8日審判筆錄（見本│王照瑚、李書羽連帶沒收。  │
 │  │              │        │        │            │              │      │                            │                  │  院卷2第121頁）。        │                          │
 │  │              │        │        │            │              │      │                            │                  │3.被告陽翠蘋：            │李書羽共同販賣第二級毒品，│
 │  │              │        │        │            │              │      │                            │                  │(1)98年6月14日警詢筆錄（見 │未遂，處有期徒刑月。扣案│
 │  │              │        │        │            │              │      │                            │                  │  警卷1第31頁）。         │之第二級毒品甲基安非他命│
 │  │              │        │        │            │              │      │                            │                  │(2)98年9月21日偵訊筆錄（偵 │包（驗餘含袋毛重合計拾玖點│
 │  │              │        │        │            │              │      │                            │                  │  卷1之2第141頁）。       │壹捌公克）併同無法析離之包│
 │  │              │        │        │            │              │      │                            │                  │(3)98年12月3日準備程序筆錄 │裝袋只均沒收銷燬；扣案之│
 │  │              │        │        │            │              │      │                            │                  │  （見本院卷1第122頁）    │行動電話壹具（廠牌SAMSUN G│
 │  │              │        │        │            │              │      │                            │                  │(4)99年7月8日審判筆錄（見本│、型號不詳，搭配門號○九八│
 │  │              │        │        │            │              │      │                            │                  │  院卷2第121頁）。        │0000000號）及帳單壹│
 │  │              │        │        │            │              │      │                            │                  │4.證人嚴明華              │紙均沒收；扣案販賣第二級毒│
 │  │              │        │        │            │              │      │                            │                  │(1)98年6月14日警詢筆錄（見 │品所得之財物新臺幣壹萬元與│
 │  │              │        │        │            │              │      │                            │                  │  警卷1第12至13頁）。     │王照瑚、陽翠蘋連帶沒收。  │
 │  │              │        │        │            │              │      │                            │                  │(2)98年6月14日偵訊筆錄（見 │                          │
 │  │              │        │        │            │              │      │                            │                  │  偵卷1之1第14至15頁）。  │                          │
 │  │              │        │        │            │              │      │                            │                  │(3)98年7月1日偵訊筆錄（見偵│                          │
 │  │              │        │        │            │              │      │                            │                  │  卷1之1第48之1、49頁）。 │                          │
 │  │              │        │        │            │              │      │                            │                  │(4)99年5月4日審判筆錄（見本│                          │
 │  │              │        │        │            │              │      │                            │                  │  院卷2第57頁）           │                          │
 │  │              │        │        │            │              │      │                            │                  │5.證人即關山分局偵查隊小隊│                          │
 │  │              │        │        │            │              │      │                            │                  │  長田政德                │                          │
 │  │              │        │        │            │              │      │                            │                  │(1)98年7月22日偵訊筆錄（見 │                          │
 │  │              │        │        │            │              │      │                            │                  │  偵卷1之1第205至206頁）。│                          │
 │  │              │        │        │            │              │      │                            │                  │6.通訊監察譯文（見本院卷2 │                          │
 │  │              │        │        │            │              │      │                            │                  │  第43頁）。              │                          │
 └─┴───────┴────┴────┴──────┴───────┴───┴──────────────┴─────────┴─────────────┴─────────────┘

司法院資訊處製作；財團法人民間司法改革基金會備份。
